【裁判字號】    95,上訴,923
【裁判日期】    970305
【裁判案由】    毒品危害防制條例
【裁判全文】
臺灣高等法院刑事判決                 95年度上訴字第923號
上  訴  人  臺灣板橋地方法院檢察署檢察官
上  訴  人
即  被  告  乙○○
選任辯護人  余鑑昌律師
被      告  甲○○
指定辯護人  本院公設辯護人周君穎
上列上訴人因被告等違反毒品危害防制條例案件，不服臺灣板橋
地方法院94年度訴字第605號，中華民國94年12月12日第一審判
決（起訴案號：臺灣板橋地方法院檢察署94年度偵字第3103號）
，提起上訴，本院判決如下：
    主  文
原判決關於被告乙○○轉讓第一級毒品部分撤銷。
乙○○共同連續販賣第一級毒品，處有期徒刑拾伍年，扣案如附
表一編號1之海洛因毒品壹包（驗餘淨重零點壹公克），附表
一編號2之海洛因毒品包（合計驗餘淨重拾壹點伍貳公克），
附表二編號1之海洛因毒品肆包（合計驗餘淨重拾壹點零柒公
克），附表二編號2之海洛因毒品包（合計驗餘淨重壹點肆公
克），上揭海洛因毒品外包裝袋拾壹個，以及附表一編號3之海
洛因毒品殘渣袋捌包，均沒收銷燬之；如附表一編號4、5、6、7
、附表二編號3、4、5、6、7之物，均沒收；犯罪所得新臺幣壹
萬玖仟佰元沒收，如全部或一部不能沒收時，以其財產抵償之
。
其餘上訴駁回。
    事  實
一、乙○○明知海洛因為毒品危害防制條例第2 條第2 項第1 款
    所列之第1級毒品，不得持有、轉讓或販賣，竟與丙○○（
    臺灣板橋地方法院以94年度訴字第605號判處罪刑，上訴本
    院後，又撤回上訴而確定）、龔絢莞（原審已發布通緝，另
    行審結）共同基於販賣第1級毒品海洛因之概括犯意聯絡，
    自民國93年12月18日起（起訴書誤載為由93年1月間起），
    以其所有0000000000號行動電話作為販賣毒品之聯絡通訊工
    具，若乙○○本人無法接聽電話，則由龔絢莞、丙○○接聽
    電話，商討販賣毒品細節。渠等分別於下列時間、地點，販
    賣第1級毒品海洛因予以下之人：
（一）於93年12月17日20時25分27秒，綽號「小沈」以00000000
      00號電話撥打0000000000號電話予隋風恒，嗣由乙○○以
      0000000000號行動電話撥打0000000000號行動電話予丙○○，再由「小沈」以0000000000號行動電話撥打乙○○
      0000000000號行動電話，由丙○○接聽並商討毒品交易細
      情，並由丙○○於台北縣竹林路39巷某一便利商店，販賣
      第1級毒品海洛因0.05公克予「小沈」。
（二）乙○○於93年12月18日16時11分51秒，以0000000000號電
      話撥打0000000000號電話予綽號「佳琳」之成年女子商討
      毒品交易之細節，並於同日18時許，在台北縣永和市○○
      路39巷口全家便利商店前，以新台幣（下同）4500元之價
      格，販賣第1級毒品海洛因0.9公克予「佳琳」。
（三）於93年12月18日17時58分14秒及同日18時53分9秒，周鈴
      鵑（綽號阿娟）以0000000000號電話撥打乙○○之000000
      0000號行動電話商討毒品交易細節，乙○○旋於同日19時
      許，在台北縣永和市○○路39巷口全家便利商店，以1800
      元之價格（起訴書誤載為2000元），販賣第1級毒品海洛
      因0.2公克予周鈴鵑。另於94年1月13日01時30分07秒，由
      周鈴鵑以0000000000號電話撥至乙○○00000000 00號電
      話（由龔絢莞接聽電話），商討毒品交易細節，龔絢莞旋
      於同日14時許在中和SOGO百貨附近，販賣第一級毒品海洛
      因予周鈴鵑。
（四）於93年12月19日16時30分27秒，綽號「阿忠」姓名年籍不
      詳之成年男子，以0000000000號電話撥打乙○○00000000
      00 號行動電話商討毒品交易細節，乙○○遂於同日16時
      45分許，在台北縣永和市○○路25巷口豆花店前，以4500
      元之價格，販賣第1級毒品海洛因0.9公克予「阿忠」。
（五）於93年12月21日12時許、同月25日11時許、同月29日17時
      許、同月31日15時許，94年1月2日2時26分許（由龔絢莞
      接聽電話並商討毒品交易細節）、94年1月2日6時許（由
      龔絢莞接聽電話並商討毒品交易細節）、94年1月11日18
      時13分許（由龔絢莞接聽電話並商討毒品交易細節）、94
      年1月11日18時24分許、94年1月12日4時許、94年1月12日
      20時25分、32分許，歐能寶（綽號彎彎）多次以00000000
      00號電話撥打乙○○0000000000號行動電話向乙○○購買
      第1級毒品海洛因，乙○○並以1000元至4500元之價格，
      分別在台北縣永和市○○路25巷口及台北縣中和市○○路
      瑤宮商務旅館附近，由乙○○或龔絢莞連續共5 次，販賣
      第1級毒品海洛因予歐能寶（因施用第1級毒品，經臺灣臺
      北地方法院以94年度訴字第607號判處有期徒刑7月）。
（六）乙○○於93年12月28日16時28分許，以0000000000號電話
      撥至莊書英（綽號小莊）0000000000號電話商討毒品交易
      細節，又94年1月13日19時1分許，莊書英以0000000000號
      電話撥打0000000000號電話予隋風恒，商討毒品交易細節
      ，嗣後分別由龔絢莞、乙○○於台北縣中山路瑤宮商務旅
      館附近（起訴書誤載為板橋市○○路25巷附近）以2500、
      1000元之價格，販賣第1級毒品海洛因2次予莊書英（因施
      用第1級毒品，經臺灣臺北地方法院以94年度訴字第401號
      判處有期徒刑1年）。
二、嗣於94年2月3日1時15分許，在台北縣中和市○○路2段39號
    「瑤宮飯店」1202號房查獲隋風恒（另有龔絢莞、甲○○2
    人），並扣得如附表一所示之物品（其中編號1至7之物為被
    告乙○○所有，供本案販賣毒品所用之物；編號8至13 之物
    ，與本案販賣毒品無涉，詳如後述）；復於同日10時30分許
    ，在台北縣永和市○○路39巷32弄8號2樓查獲丙○○，並扣
    得如附表二所示之物品（其中編號1至7之物品為乙○○所有
    ，供本案販賣毒品所用之物；編號8至14之物，與本案販賣
    毒品無涉，詳如後述）。
三、案經臺北縣政府警察局永和分局報請臺灣板橋地方法院檢察
    署檢察官偵查起訴。
    理  由
甲、上訴程序：
    被告乙○○之選任辯護人於95年8月2日具狀陳稱：本件原審
    於94年12月12日判決，檢察官於95年1月2日提起上訴，已逾
    上訴期間云云，指摘本件檢察官上訴並不合法。然查：本件
    原審於94年12月12日判決，臺灣板橋地方法院檢察署檢察官
    於94年12月28日始收受原審判決正本，有臺灣板橋地方法院
    送達證書可稽 (見原審卷四第273頁)，檢察官於95年1月2日
    提起上訴，並未逾上訴期間，本件公訴人係合法提起上訴，
    被告乙○○之選任辯護人上開指摘，顯有誤會，先予敘明。
乙、證據能力部分：
一、被告乙○○部分：
  (一)被告乙○○於警詢時之供述部分：按被告之自白，非出於強
    暴、脅迫、利誘、詐欺、疲勞訊問、違法羈押或其他不正之
    方法，且與事實相符者，得為證據，刑事訴訟法第156條第1
    項有明文規定。被告乙○○辯稱：因為筆錄是配合警察做，
    讓他們業績好一點，又為了配合電視台做採訪，雖然沒有出
    於強暴脅迫，但在瑤宮飯店為警查獲時，有與警查談條件，
    在凌晨左右讓伊留1根毒品，後來帶到烏來去拿槍，就不抓
    伊老婆，一直到晚上8時許，有讓伊抽半根，是伊自白係因
    警察利誘，非出於任意性，應無證據能力云云。然查，警員
    賴國華為被告乙○○製作警詢筆錄，在旁邊之警察陳炳彰並
    未使用脅迫利誘等不正之方法，且筆錄是按照隊長的問話及
    被告的答話製作，並沒有請被告乙○○配合警察的業績而為
    供述，且全程都有錄音，但沒有錄影等情，業據警員賴國華
    於94 年7月15日於原審到庭結證屬實。另警員陳炳彰亦稱：
    「在詢問被告的時候並無出於強暴、脅迫、利誘等不當的方
    式，對被告乙○○訊問，也沒有要被告乙○○配合業績，而
    為不實的供述，也沒有跟被告乙○○說把3包糖也一起讓媒
    體配合拍照，把案子作大，也沒有說這樣做讓我們業績有幫
    助這些話，毒品的量多量小沒有關係，這個案子我們監聽很
    久了，我也沒有對被告乙○○說配合的話，到檢察官比較能
    夠獲得交保，也沒有說如果好好配合讓冬防的業績漂亮一點
    ，口供也會寫的比較好這樣的話」等語（見原審94年7月15
    日準備程序筆錄，原審卷二第229頁至236頁），均否認被告
    所稱員警有利誘之情事，已有可疑。第查，被告乙○○於案
    發當時已年滿30歲，且精神狀況正常，應屬具有相當智識經
    驗之成年人，而販賣第1級毒品行為係警方極力查緝之嚴重
    犯罪行為，其刑責甚重（法定刑最高可為死刑），此為一般
    人所週知之事實，被告乙○○當時既為30歲之智識健全之正
    常成年人，則其對自承販賣毒品犯行之後果，理應知之甚明
    ，倘被告確屬無辜清白，則其理當於警詢時極力否認辯駁，
    以免無端遭受重刑追訴，始合常理，乃其竟謂僅係因為要配
    合警察業績，陷己入罪，故意承認不實之販毒犯行云云，顯
    與情理有重大悖謬，是被告乙○○上開所辯，並不足以採信
    。綜上，足認被告乙○○於警詢時之供述，並非出於利誘、
    詐欺之不正之方法，依法自得作為證據。
  (二)又關於被告乙○○於檢訊之供述部分，被告乙○○之辯護人
    為被告乙○○辯稱：於94年2月3日檢察官偵訊時，因檢察官
    當庭表示「你今天這樣，你就不用走出去了」，「你繼續沒
    有關係，今天鐵定聲押」，被告為了希望獲得交保機會，在
    強大壓力下才做虛偽自白等語。經原審勘驗94年2月3日該日
    之偵查筆錄之光碟片，勘驗結果為：「（檢察官問：你在燒
    錄何軟體？）POWER DVD播放程式，我幫他們組裝電腦。」
    「檢察官說：你今天這樣講，你就不用走出去了。」「（檢
    察官問：為何通聯紀錄都沒有看到任何一個軟體、程式的名
    稱，而是用一些「四一」「女孩子」的代號？你繼續掰沒有
    關係，今天鐵定聲押。）」，此有原審94年7月28日勘驗筆
    錄可憑（見原審卷二，第115、116頁），可認此部分被告偵
    查中之自白，確有出於脅迫之非任意性自白情形，依刑事訴
    訟法第156條第1項之規定，依法自不得作為證據。
  (三)證人歐能寶警詢之證述部分：被告乙○○之辯護人為被告乙○○辯稱：歐能寶於警詢時有孕在身，因警察疲勞訊問，且
    訊問的時間是夜間5、6點的時候，在日落後，警員沒有告知
    是否同意夜間訊問，是歐能寶之筆錄無證據能力云云。然查
    ，證人歐能寶警詢筆錄雖係於夜間制作，惟警方於制作筆錄
    前已詢問證人歐能寶是否願意於夜間接受警方詢問，並獲致
    證人歐能寶簽名同意，且歐能寶當時精神很好，並未表示因
    懷孕身體不適，無法接受夜間訊問等情，有警詢筆錄可稽（
    見94年度偵字第3103號偵查卷第73頁），復經證人即警員蘇
    炫銘、蔡育霖到庭結證屬實（見原審94年7月15日準備程序
    筆錄，卷二，第237頁至第244頁），自無違反夜間不得訊問
    之規定；而證人歐能寶之警詢陳述，固為審判外之言詞陳述
    ，屬傳聞證據，本無證據能力。惟按被告以外之人於檢察事
    務官、司法警察官或司法警察調查中所為之陳述，與審判中
    不符時，其先前之陳述具有較可信之特別情況，且為證明犯
    罪事實存否所必要者，得為證據。刑事訴訟法第159條之2定
    有明文。經查：上開證人於警詢時之證述，依其記載內容，
    係採取一問一答方式，且上開證人於警詢時之供述較接近案
    發時點，記憶應較為清晰，憑信性甚高，而當時未直接面對
    被告乙○○，上開證人當時心理較為篤定，壓力較小，較有
    可能據實陳述，是上開證人之警詢筆錄具有可信之特別情況
    ，而證人歐能寶之警詢筆錄，基於發見真實之需求，並有重
    要關係，而為證明犯罪事實之存否並有必要，故渠等之警詢
    陳述，本院認符合刑事訴訟法第159條之2之情形，認有證據
    能力。
  (四)第按共同被告不利於己之陳述得採為其他共同被告犯罪之證
    據，惟共同被告之陳述，本質上屬於「證人」，故共同被告
    之陳述是否可以採信，本應以證人之身份調查之，否則，其
    指訴並不具有證據能力，審判者自不得採為判決之基礎，故
    檢察官偵查訊問時，應將共同被告以證人之身分加以具結，
    以擔保其證言之可信度，踐行此嚴格形式之要求，程序方為
    妥適。查本件共同被告丙○○、龔絢莞、甲○○於94年2月3
    日、2月17日偵查中之指訴（93年度偵字第18815號偵查卷第
    236至237頁），檢察官以證人之身分令之具結作證，依前開
    說明，共同被告丙○○、龔絢莞、甲○○於94年2月3日、2
    月17日偵查中有關被告乙○○之證詞，合於刑事訴訟法第
    158條之3之規定。又查3人於偵查中之證詞並無違法取證或
    證明力顯然過低之情事，依3人陳述作成時之狀況，並無顯
    不可信之情形，依刑事訴訟法第159條之1第2項之規定，自
    均得為證據。
  (五)又按被告以外之人於審判外之陳述，雖不符刑事訴訟法第15
    9條之1至第159條之4等4條之規定，而經當事人於審判程序
    同意作為證據，法院審酌該言詞陳述或書面陳述作成時之情
    況，認為適當者，亦得為證據。當事人或辯護人於法院調查
    證據時，知有第159條第1項不得為證據之情形，而未於言詞
    辯論終結前聲明異議者，視為有前項之同意。刑事訴訟法第
    159條之5第2項定有明文。本案被告乙○○及其辯護人於本
    案原審言詞辯論終結前，並未爭執被告以外之人（包括共同
    被告丙○○、龔絢莞、甲○○、證人莊書英等於警詢時之指
    訴及附表2監聽譯文所列佳琳、阿娟、阿忠、小沈、小莊、
    歐能寶、共同被告丙○○、龔絢莞等人之陳述）於審判外之
    言詞陳述，無證據能力，揆諸上開規定，應視為被告乙○○
    及其辯護人已同意上開各該傳聞證據得作為證據，而本院審
    酌上開各該證據均非違法取得之證據，並無證據力明顯過低
    之情形，依法自有證據能力，併予敘明。
二、被告甲○○部分：
  (一)被告甲○○警詢自白部分：被告甲○○指稱於警詢時遭一位
    警員用拳頭毆打頭部2下，且該警員稱伊只要配合作筆錄就
    可以交保，因自白非出於任意性，應無證據能力云云。然查
    ：證人即詢問之警員游信榮於原審準備程序時具結後證述稱
    ：「在搜索的時候，他們把使用過的針筒放在衣服內，我在
    搜索的時候，不小心被刺到。當天我回到隊上是我製作被告
    龔絢莞的筆錄，我在現場到我們隊上做筆錄的中間，沒有對
    甲○○有強暴、脅迫、利誘不當的行為，我與被告甲○○之
    前沒有任何恩怨存在，在警局的時候，我沒有打過甲○○的
    後腦勺，且甲○○的筆錄不是我做的，那天我們抓到的人很
    多，我自己的都作不完，我並沒有說要他配合製作筆錄，當
    天被告龔絢莞製作筆錄的位置是在地下室，我記得甲○○在
    樓上，我們做筆錄都是分開作。」等語；另警員謝世能亦證
    稱：伊沒有看到或是聽到甲○○他有被毆打的情形，伊在製
    作筆錄的時候亦沒有要甲○○配合製作筆錄等語。（見原審
    94年10月3日準備程序筆錄，原審卷三，第15至22頁），均
    否認被告所稱員警游信榮有刑求之情事。第查，警察並無羈
    押被告之權，僅檢察官有聲請法院羈押被告之權。易言之，
    檢察官是否聲請法院羈押，法院是否准許羈押聲請，均應依
    法律之規定，審酌是否有羈押之要件，此與被告是否自白犯
    罪無關。復以被告甲○○為警詢問時已年滿30歲，且精神狀
    況正常，應屬具有相當智識經驗之成年人，且被告甲○○在
    本案之前亦曾有因傷害、恐嚇等之犯罪前科記錄，此有本院
    被告全國前案紀錄表1份附卷可稽，足見其對訴訟程序應不
    陌生，顯有涉案及偵審之經驗，而販賣毒品行為係警方極力
    查緝之嚴重犯罪行為，其刑責甚重（法定刑最高可為死刑）
    ，此為一般人所週知之事實，被告甲○○為警詢問時既為30
    歲之智識健全之正常成年人，且本身亦有涉案及偵審之經驗
    ，則其對自承販賣毒品犯行之後果，理應知之甚明，乃其竟
    謂僅係因為求暫時獲交保，陷己入罪，故意承認不實之販毒
    犯行云云，顯違背經驗及論理法則，不足採信。綜上，足認
    被告甲○○於警詢時之供述，並非出於強暴、利誘、詐欺之
    不正之方法，依法自得作為證據。
  (二)被告甲○○檢訊自白部分：被告甲○○之辯護人為被告甲○○辯稱：被告甲○○偵查時筆錄之內容有部分與錄音內容不
    符之情形，其中不相符合之部分，依刑事訴訟法第100條之1
    第2項前段規定，不得作為證據云云。惟經原審於94年7月29
    日勘驗被告甲○○於94年2月3日、及同年2月17日之檢訊筆
    錄，其筆錄之記載並無不符之處，但因書記官僅記載要旨，
    故有部分內容未記錄（見原審卷二第272頁至290頁之勘驗筆
    錄）；按書記官於製作筆錄時，將受訊問人談話之真意妥適
    表現記載於筆錄上，並無不可，故錄影帶聲音與筆錄之記載
    ，於無關連性之細節稍有出入，乃屬當然，其相符部分仍具
    證據能力，得採為判斷事實之依據（最高法院88年度台上字
    第5762號判決參照），是上開甲○○於檢訊之陳述，既與錄
    音內容相符，雖僅記載要旨，依上開說明，仍具有證據能力
    。
  (三)共同被告乙○○於警詢之證言：
    被告甲○○之辯護人為被告甲○○抗辯：共同被告乙○○於
    警詢時所為之證述，為被告以外之人於審判外之陳述，依刑
    事訴訟法第159 條第1 項之規定，無證據能力。惟按被告以
    外之人於檢察事務官、司法警察官或司法警察調查中所為之
    陳述，與審判中不符時，其先前之陳述具有較可信之特別情
    況，且為證明犯罪事實存否所必要者，得為證據。刑事訴訟
    法第159 條之2 定有明文。至警詢中之陳述具備可信性與必
    要性，事實審法院除應衡酌該警詢筆錄作成之外部情況，就
    詢問有無出於不正方法、陳述是否出於非任意性等適法性與
    否為整體之考量外，應兼顧基於發見真實之需求，具有重要
    關係。經查：共同被告乙○○於警詢之供述，依其記載內容
    ，係採取一問一答方式，且其於警詢時之供述較接近案發時
    點，記憶應較為清晰，憑信性甚高，而當時未直接面對被告
    甲○○，心理壓力較小，且其於警詢所為證述之內容，核與
    監聽內容相符，並無何矛盾之處，亦未違背經驗法則與論理
    法則，況共同被告乙○○於警詢時已承認販毒犯行，而衡諸
    一般社會經驗，均知販賣第1、2級毒品係重大犯罪，而被告
    乙○○與被告甲○○間亦無仇恨，業據其供承在卷，自無設
    詞誣陷友人，且所供並涉及本身犯罪之自白，應無甘冒身陷
    囹圄之危險而為虛偽陳述之可能，是共同被告乙○○之警詢
    筆錄具有可信之特別情況，而共同被告乙○○之警詢筆錄，
    基於發見真實之需求，並有重要關係，而為證明犯罪事實之
    存否並有必要，故其於警詢之陳述，本院認符合刑事訴訟法
    第159條之2之情形，認有證據能力。
  (四)證人歐能寶於警詢時之證言：
    被告甲○○之辯護人為被告甲○○抗辯：證人歐能寶於警詢
    時之證述，為證人於審判外之陳述，依刑事訴訟法第159 條
    第1 項之規定，無證據能力云云。查證人歐能寶於警詢時之
    證述，均無陳述關於本案被告甲○○之犯行部分，既不具關
    連性，則證人歐能寶之警詢證言，即不作為對被告甲○○有
    利或不利之認定。
  (五)監聽譯文部分：
    被告甲○○之辯護人為被告甲○○抗辯：監聽譯文並未於卷
    內見到相關之通訊監察書，故其是否合法監聽仍有未明；又
    譯文內容中括號內之文字，是否出現於通話內容中，並非明
    確，該部分之記載是否為製作譯文者之個人意見，亦屬未明
    ，不應逕將製作譯文者於審判外所作之書面陳述採為證據云
    云。
  1.按通訊保障及監察法業於88年7 月14日制定公布，同年月16
    日生效，司法警察機關因偵辦刑事案件，為蒐集或調查證據
    ，而有實施通訊監察之必要者，於偵查中應由檢察官依職權
    或聲請核發通訊監察書，載明應記載事項，始得為之，其有
    急迫之情形經檢察官口頭通知先予執行通訊監察者，亦應於
    24小時內補發通訊監察書，同法第5條、第6條、第11條規定
    已明。次按有事實足認被告或犯罪嫌疑人有最輕本刑為3年
    以上有期徒刑之罪嫌，並危害國家安全或社會秩序情節重大
    ，而有相當理由可信其通訊內容與本案有關，且不能或難以
    其他方法蒐集或調查證據者，在偵查中得由檢察官核發通訊
    監察書，通訊保障及監察法第5條第1項第1款、第2項定有明
    文。又通訊監察書應記載下列事項：1、案由及涉嫌觸犯之
    法條。2、監察對象。3、監察通訊種類及號碼等足資識別之
    特徵。4、監察處所。5、監察理由。6、監察期間及方法。7
    、聲請機關。8、執行機關。第5條之通訊監察期間，每次不
    得逾30日；其有繼續監察之必要者，得於期間屆滿前，重新
    聲請。前項期間屆滿前，已無監察之必要者，應即停止監察
    ，同法第11條、第12條亦定有明文。
  2.而本件係由臺北縣政府警察局永和分局，以偵查毒品危害防
    制條例為由，向臺灣板橋地方法院檢察署聲請就93年12月17
    日上午8時起至94年1月14日下午5時止，針對0000000000、
    0000000000、0000000000、0000000000、0000000000、0000
    000000號行動電話；94年1月19日上午8時起至94年2月17日
    下午5時止，針對0000000000、0000000000、0000000000、
    0000000000、0000000000、0000000000號行動電話；94年1
    月21日下午5時起至94年2月18日下午5時止，針對000000000
    0、0000000000、0000000000、000000000、0000000000、00
    00000000號行動電話，核發通訊監察書，並據以實施通訊監
    察，此有93年12月16日93年宜檢玲樂監續字第000131號通訊
    監察書、94年宜94年1月18日檢玲樂監續字第000011號通訊
    監察書、94年1月24日94年宜檢玲樂監續字第000019號通訊
    監察書（稿）影本及電話附表（稿）影本在卷可稽。而前開
    通訊監察書均已載明案由及涉嫌觸犯之法條、監察對象、監
    察之通訊種類及號碼等足資識別之特徵、監察處所、監察理
    由、監察期間、監察方法、聲請機關或依職權核發、執行機
    關、適用法條、監察結果報告等事項，符合前開法定要件。
    前開通訊監察書監察對象雖記載為「不詳」，此應為核發通
    訊監察書之初，依當時線索不知悉犯罪嫌疑人之綽號或姓名
    ，為客觀環境所致，尚難認監聽對象記載為「不詳」，而非
    被告甲○○、或乙○○之本名，即認無合法監聽之權源。綜
    上，本件監聽符合前開通訊保障及監察法之法定程序，應具
    有證據能力。又監聽錄得之錄音，係憑機械力照錄，未經人
    為操作，復未伴有個人主觀意見在內，應有證據能力。而將
    監聽之內容製作成譯文（94年他字第866號偵查卷第3至53頁
    、第56、61、63、69、71、73頁、第75至89頁），乃將上開
    具有證據能力之監聽錄得之錄音具體為文字紀錄，屬由公務
    員本於職務製作之紀錄文書，觀諸譯文所載，亦無顯有不可
    信之情況，依刑事訴訟法第159條之4第1款，亦得為證據。
    況被告甲○○於原審審理時，就檢察官詰問時及原審所提示
    之上揭通訊監聽譯文令其辯認時，均不否認監聽譯文之內容
    為真正，則該監聽譯文自有證據能力。另偵查員據各該次通
    訊監察結果而制作譯文，除了括號內關於「四一」、「軟」
    、「硬」、「五分」、「做1次」、「我在啼」、「2千」、
    「吃」一詞，備註係「海洛因」「安非他命」、「海洛因半
    錢」、「1次注射海洛因量」、「海洛因毒癮發作」、「海
    洛因」、「海洛因」等，係其自行加註之文字外，為傳聞證
    據，其餘譯文內容被告甲○○均不否認真實性，應認具有證
    據能力。
  3.至被告甲○○於原審審理中雖曾爭執93年12月29日15時28分
    43秒至93年12月29日15時29分40秒，由隋森宇（代號A）000
    0000000號電話撥至乙○○0000000000號電話（由甲○○（
    代號B）接聽電話）通話內容為：「A：喂。B：阿生‥我是
    阿榮，小么在睡覺。A：你跟他講，昨天我跟他講的看怎樣
    ，問看看人家硬的要一毛看他有沒有。B：有。A：那我曉得
    。B：那你現在要過來。A：我要先跟那個拿錢。B：好，在
    一樓。A：我知道。」（譯文見94年他字第866號偵查卷第56
    頁），伊係回答「沒有」，不是「有」，監聽譯文記載不符
    ，嗣又翻稱：監聽錄音帶內之聲音不是伊的聲音云云，惟經
    原審於94年10月5日、同年10月11日勘驗結果，監聽錄音帶
    之內容與譯文相符，有勘驗筆錄可憑（見原審卷三30、116
    頁），且被告甲○○嗣於原審94年10月26日準備程序期日自
    承監聽錄音帶中之聲音確係其之聲音無訛（見原審卷三211
    頁），是就被告甲○○部分之監聽譯文有證據能力，應堪確
    信。
  (六)次按被告以外之人於審判外之陳述，雖不符刑事訴訟法第15
    9條之1至第159條之4等4條之規定，而經當事人於審判程序
    同意作為證據，法院審酌該言詞陳述或書面陳述作成時之情
    況，認為適當者，亦得為證據。當事人或辯護人於法院調查
    證據時，知有第159條第1項不得為證據之情形，而未於言詞
    辯論終結前聲明異議者，視為有前項之同意。刑事訴訟法第
    159條之5第2項定有明文。本案被告甲○○及其辯護人於本
    案原審言詞辯論終結前，並未爭執被告以外之人（包括共同
    被告丙○○、龔絢莞、證人莊書英等於警詢時之指訴及上開
    監聽譯文所列佳琳、阿娟、阿忠、小沈、小莊、歐能寶、共
    同被告丙○○、龔絢莞等人之陳述）於審判外之言詞陳述，
    無證據能力，揆諸上開規定，應視為被告甲○○及其辯護人
    已同意上開各該傳聞證據得作為證據，而本院審酌上開各該
    證據均非違法取得之證據，並無證據力明顯過低之情形，依
    法自有證據能力。
丙、有罪部分：（被告乙○○販賣第一級毒品部分）
一、(一)公訴人起訴意旨原以：被告乙○○等人共同基於販賣第二
      級毒品安非他命之概括犯意，自93年12月18日起，以行動
      電話為聯絡工具，商討販賣毒品細節，連續於下列時、地
      販賣第二級毒品安非他命予他人：(1)乙○○於93年12月18
      日16時11分51秒，以0000000000號電話撥打0000000000號
      電話予綽號「佳琳」之成年女子商討毒品交易之細節，並
      於同日18時許，在台北縣永和市○○路39巷口全家便利商
      店前，以4500 元之價格，販賣第二級毒品安非他命0.9公
      克予「佳琳」。(2)於93年12月18日17時58分14秒及同日18
      時53分9秒，周鈴鵑（綽號阿娟）以0000000000號電話撥
      打乙○○之0000000000號行動電話商討毒品交易細節，乙○○旋於同日19時許，在臺北縣永和市○○路39巷口全家
      便利商店，以2000元之價格，販賣第二級毒品安非他命
      0.2公克予周鈴鵑。(3)於93年12月19日16時30分27秒，綽
      號「阿忠」姓名年籍不詳之成年男子，以0000000000號電
      話撥打乙○○0000000000號行動電話商討毒品交易細節，
      乙○○遂於同日16時45分許，在臺北縣永和市○○路25巷
      口豆花店前，以4500元之價格，販賣第二級毒品安非他命
      予「阿忠」。(4)於93年12月21日12時許、同月25日11時許
      、同月29日17時許、同月31日15時許，94年1月2日2時26
      分許（由龔絢莞接聽電話並商討毒品交易細節）、94年1
      月11日18時13分許（由龔絢莞接聽電話）、94年1月12日4
      時許、94年1月12日20時許，歐能寶（綽號彎彎）多次以
      0000000000號電話撥打乙○○0000000000號行動電話向乙○○購買第二級毒品安非他命，乙○○並以1000元至4500
      元之價格，分別在臺北縣永和市○○路25巷口及臺北縣中
      和市○○路瑤宮商務旅館附近，由乙○○或龔絢莞販賣第
      二級毒品安非他命予歐能寶。(5)於94年1月13日19時1分59
      秒，莊書英（綽號小莊）以0000000000號電話撥打000000
      0000號電話予隋風恒，由乙○○在板橋市○○路25 巷附
      近以1000元之價格，販賣第二級毒品安非他命予莊書英。
      因認被告乙○○涉連續犯毒品危害防制條例第4條第2項之
      販賣第二級毒品罪。此部分業經原審判處被告乙○○免訴
      ，公訴人上訴，惟本院仍予駁回，詳如後述。
    (二)公訴人於原審追加起訴被告乙○○尚於上揭同時、地連續
      販賣第一級毒品海洛因予他人（見原審卷(三)第133頁）。
      此部分既經合法追加起訴，本院自應併予審理。另查，本
      件被告乙○○、共犯丙○○等人於93年12月17日20時許，
      在臺北縣永和市○○路39巷某一便利商店，販賣毒品予綽
      號「小沈」男子之犯行部分，公訴人於原審準備程序、審
      判程序均未追加起訴。原審於94年12月12日辯論終結後，
      就被告乙○○部分判決，就丙○○部分則再開辯論，公訴
      人嗣於原審法院94年訴字第605號被告丙○○違反毒品危
      害防制條例案件之再開辯論之審判程序中，追加起訴乙○○、丙○○等人於93年12月17日20時許，在臺北縣永和市
      ○○路39巷某一便利商店，販賣毒品予綽號「小沈」男子
      之犯罪事實，認被告乙○○又有販賣第一級毒品海洛因、
      第二級毒品安非他命給「小沈」之犯行（見原審法院94年
      訴字第605號被告乙○○、丙○○等人違反毒品危害防制
      條例案件卷(五)第42頁、第47頁）。惟此時係該案被告丙○○部分再開辯論之程序，斯時被告乙○○部分已經原審判
      決，故此部分並未經公訴人合法追加起訴乙○○犯罪。然
      此被告乙○○販賣第一級毒品海洛因予「小沈」部分與本
      件被告乙○○於事實欄一（二）至（六）之時、地販賣第
      一級毒品罪部分（詳如後述），有連續犯（刑法修正前）
      之裁判上一罪關係，為起訴效力所及，基於審判不可分原
      則，本院仍得併予審理。另被告乙○○涉犯販賣第二級毒
      品安非他命予「小沈」部分，業經原審判處被告乙○○免
      訴，公訴人上訴，惟本院仍予駁回，詳如後述。因此，本
      院審理被告乙○○之犯行，即係被告乙○○於上揭時、地
      販賣第一級毒品海洛因、第二級毒品安非他命予「佳琳」
      、周鈴鵑（綽號「阿娟」）、「阿忠」、歐能寶、莊書英
      、「小沈」等6人之犯行，合先敘明。
二、訊據上訴人即被告乙○○否認有何販賣海洛因犯行，辯稱：
    伊所持有之毒品數量甚少，僅是供伊個人吸食之用，伊並未
    販賣毒品，丙○○、龔絢莞亦未幫伊聯絡毒品交易，甲○○
    並未幫伊運送毒品，譯文中「四一」是賣盜版光碟片及錄影
    帶云云。經查：
  (一)本件由臺北縣政府警察局永和分局，以偵查毒品危害防制條
    例為由，向臺灣板橋地方法院檢察署聲請就93年12月17日上
    午8時起至94年1月14日下午5時止，針對0000000000、00000
    00000、0000000000、0000000000、0000000000、000000000
    0號行動電話；94年1月19日上午8時起至94年2月17日下午5
    時止，針對0000000000、0000000000、0000000000、000000
    0000、0000000000、0000000000號行動電話；94年1 月21日
    下午5時起至94年2月18日下午5時止，針對0000000000、000
    0000000、0000000000、000000000、0000000000、00000000
    00號行動電話，核發通訊監察書，並據以實施通訊監察，此
    有93年12月16日93年宜檢玲樂監續字第000131號通訊監察書
    、94年1月18日94年宜檢玲樂監續字第000011號通訊監察書
    、94年1月24日94年宜檢玲樂監續字第000019號通訊監察書
    （稿）影本及電話附表（稿）影本在卷可稽。
  (二)上開臺北縣政府警察局永和分局於93年12月17日上午8時起
    至94年1月14日下午5時止，針對0000000000、0000000000、
    0000000000、0000000000、0000000000、0000000000號行動
    電話；94年1月19日上午8時起至94年2月17日下午5時止，針
    對0000000000、0000000000、0000000000、0000000000、00
    00000000、0000000000號行動電話；94年1月21日下午5時起
    至94年2月18日下午5時止，針對0000000000、0000000000、
    0000000000、000000000、0000000000、0000000000號行動
    電話，據以實施通訊監察之電話通話內容分別為：
  1.93年12月18日15時28分06秒至93年12月18日15時29分11
    秒，由「佳琳」（代號A）0000000000號電話撥至乙○○（
    代號B）0000000000號通話內容為：
    A：你回去了，那東西呢？
    B：我先載阿嘉回去，妳再找我拿
    A：拿什麼？
    B：妳不是要拿東西嗎？
    A：1錢
    B：拿1錢
    A：事情我處理好了，我答應阿弘1錢，就是光明街那條
    B：你在那裡
    A：秀朗橋下
    B：我快到檳榔攤，到那邊
    （譯文見94年他字第866號偵查卷第5-6頁）
    93年12月18日16時11分51秒至93年12月18日16時13分11秒
    ，由乙○○（代號A）0000000000號電話撥至「佳琳」（代
    號B）0000000000號電話通話內容為：
    A：佳琳…
    B：小妖，你怎麼現在才打電話給我
    A：妳在哪裡
    B：我在永和
    A：那我現在過去找妳好不好
    B：好阿，你要處理喔
    A：對呀
    B：一樣四分之一
    A：對呀，害我跟人家拿那個東西，爛的要死。
    B：我去跟我老爸借個車子，到妳那邊5、6 點。
    A：好
    B：到了怎麼聯絡
    A：一樣打那支電話，我就會回
    B：兩聲嗎？
    A：對
    B：OK!掰掰
    （譯文見94年他字第866號偵查卷第6頁）
  2.93年12月18日17時58分14秒至93年12月18日17時58分50秒
    ，由周鈴鵑（綽號「阿娟」，代號A，監聽譯文誤載為「佳
    琳」）0000000000號電話撥至乙○○（代號B）0000000000
    號電話通話內容為：
    A：小毛..我跟你講我先拿2 仟好不好
    B：2 仟我就照2 仟量給你。
    A：多不多
    B：小莊是做1 次
    A：做1 次喔
    B：哈哈.....
    A：他的1 次是多少
    B：我不知道，來我再跟妳說
    （譯文見94年他字第866號偵查卷第6頁）
    93年12月18日18時53分09秒至93年12月18日18時53分30秒
    ，由周鈴鵑（代號A，監聽譯文誤載為「佳琳」）0000000000
    號電話撥至乙○○（代號B）0000000000號電話通話內容為:
    A：小毛.. 我現在過去B：我在等妳A：對不起，因為小孩
    在這裡，我先弄給他們煮晚飯吃B：煮好了沒A：煮好了我現
    在過去，我先跟你講我先拿你1仟8，2佰元
       坐計程車
    B：過來再說
    A：好
    （譯文見94年他字第866號偵查卷第6頁）
    93年12月18日19時10分22秒至93年12月18日19時10分40秒
    ，由周鈴鵑（代號A，監聽譯文誤載為「佳琳」）0000000000
    號電話撥至乙○○（代號B）0000000000號電話通話內容為:
    A：小毛..我到了
    B：好
    （譯文見94年他字第866號偵查卷第7頁）
    94年1月2日16時00分34秒至94年1月2日16時01分06秒，由
    周鈴鵑（代號A）0000000000號電話撥至乙○○（代號B）
    0000000000號電話通話內容為：
    A：在哪裡。
    B：竹林路。
    A：我跟你講，我前天跟你拿的回宜蘭，我剛回到台北，先
    跟你拿二千（指海洛因）好不好，然後晚上再還給你。
    B：那就過來。
    A：好，謝謝你。
    （譯文見94年他字第866號偵查卷第22頁）
    94年1月13日01時30分07秒至94年1月13日01時32分02秒，
    由周鈴鵑（代號A）0000000000號電話撥至乙○○000000000
    0號電話（由龔絢莞（代號B）接聽電話）通話內容為：
    A：小毛在不在？
    B：在呀
    A：妳叫他聽一下
    B：妳直接講阿
    A：妳跟他講，我過去他那邊，先救我
    B：救妳
    A：先救我才能上班
    B：妳等一下（小宛問小毛：小娟叫你先去救她才能去上班
       ）好
    A：在哪裡
    B：妳到中和中山路新的SOGO百貨這裡
    A：好！妳跟他講借二仟
    B：那妳晚上做得到六仟嗎
    A：做得到啦！好不好
    B：好
    A：可以喔！中和新的SOGO百貨
    （譯文見94年他字第866號偵查卷第32頁）
    94年1月13日01時44分48秒至94年1月13日01時45分00秒，
    由周鈴鵑（代號A）0000000000號電話撥至乙○○000000000
    0號電話（由龔絢莞（代號B）接聽電話）通話內容為：
    A：妹啊！我到了，趕快下來
    B：好
    （譯文見94年他字第866號偵查卷第32頁）
  3.93年12月19日16時30分27秒至93年12月19日16時30分51
    秒，由「阿忠」（代號A）0000000000號電話撥至乙○○（
    代號B）0000000000號電話通話內容為：
    A：喂..不好意思..小毛..
    B：怎樣
    A：我跟你拿1 個四一好不好
    B：好
    A：你在哪裡
    B：豆花
    A：我10分鐘後到
    （譯文見94年他字第866號偵查卷第8頁）
    93年12月19日16時38分14秒至93年12月19日16時38分31秒
    ，由「阿忠」（代號A）0000000000號電話撥至乙○○（代
    號B）0000000000號電話通話內容為：
    A：喂..我在吃豆花
    B：到了
    A：對
    （譯文見94年他字第866號偵查卷第8頁）
  4.93年12月21日12時16分46秒至93年12月21日12時17分09秒
    ，由歐能寶（代號A）0000000000號電話撥至乙○○（代號B
    ）0000000000號電話通話內容為：
    A：小妖喔..等一下四一弄成兩半好不好
    B：好，妳到那天便利商店這裡來，妳快到了沒
    A：好，記得弄成兩半，在路上了
    （譯文見94年他字第866號偵查卷第11頁）
    93年12月25日11時15分26秒至93年12月25日11時16分16秒
    ，由歐能寶（代號A）0000000000號電話撥至乙○○（代號B
    ）0000000000號電話通話內容為：
    A：我們到了
    B：誰
    A：彎彎啦
    B：還有啦!沒有了，我在旁邊麵包店
    A：幾號我忘記了
    B：我叫人去帶妳
    （譯文見94年他字第866號偵查卷第16頁）
    93年12月29日17時25分37秒至93年12月29日17時26分47秒
    ，由歐能寶（代號A）0000000000號電話撥至乙○○（代號B
    ）0000000000號電話通話內容為：
    A：你不是在7樓
    B：換了，我叫人送到便利商店給你
    A：我跟你講，你的電話處理了沒有
    B：我沒有拿去問，我給我老婆用
    A：我剛剛本來要跟你差1 千，結果錢放在口袋內不知道掉到
       那裡去了，想跟你差2 千元
    B：好
    A：我明天再給你，那個小莊呢？她有打電話給你嗎？你要不
       要給她欠啊
    B：先救她嘛
    A：我沒有辦法跑過去
    B：好啦
    （譯文見94年他字第866號偵查卷第79頁）
    93年12月31日15時05分32秒至93年12月31日15時05分59秒
    ，由歐能寶（代號A）0000000000號電話撥至乙○○（代號B
    ）0000000000號電話通話內容為：
    A：在一樓嗎
    B：妳到一樓阿!妳要多少
    A：41好不好，我先給你2 仟，晚上2 仟5，我今天晚上上班
       全拿給你
    B：好
    A：OK
    （譯文見94年他字第866號偵查卷第21頁）
    94年01月02日02時26分32秒至94年01月02日02時27分00秒
    ，由歐能寶（代號A）0000000000號電話撥至乙○○0000000
    000號電話（由龔絢莞（代號B）接聽電話）通話內容為：
    A：小么在嗎
    B：在
    A：妳跟他講叫他準備一下5分
    B：好
    A：妳跟講彎彎他就知道了
    B：好
    A：叫他不要再睡覺了
    （譯文見94年他字第866號偵查卷第22頁）
    94年01月02日06時20分59秒至94年01月02日06時22分07秒，
    由歐能寶（代號A）0000000000號電話撥至乙○○000000000
    0號電話（由龔絢莞（代號B）接聽電話）通話內容為：
    A：小毛在嗎
    B：在
    A：我們快到了，是在樓上或樓下
    B：麵包店那邊，就是兩個四一
    A：5分妳跟他講就知道
    B：好
    （譯文見94年他字第866號偵查卷第22頁）
    94年01月11日18時13分27秒至94年01月11日18時14分23秒
    ，由歐能寶（代號A）0000000000號電話撥至乙○○0000000
    000號電話（由龔絢莞（代號B）接聽電話）通話內容為：
    A：記得拿我的下來
    B：妳的
    A：我先跟你借1 千
    B：那小莊呢
    A：小莊你要多少
    B：嘿
    A：她要2 千
    B：妳借1 千就對了
    （譯文見94年他字第866號偵查卷第80頁）
    94年01月11日18時24分55秒至94年01月11日18時25分22秒，
    由歐能寶（代號A）0000000000號電話撥至乙○○（代號B）
    0000000000 號電話通話內容為：
    A：喂‥小么
    B：嗯
    A：快要死掉了
    B：為什麼
    A：我已經吐得要死了
    B：好！我催一下
    （譯文見94年他字第866號偵查卷第80頁）
    94年01月12日04時42分21秒至94年01月12日04時42分43秒，
    由歐能寶（代號A）0000000000號電話撥至乙○○（代號B）
    0000000000 號電話通話內容為：
    A：小毛…
    B：馬上到了
    A：5 分分 2 個
    B：好
    A：快一點，我們站在這裡很醒目
    （譯文見94年他字第866號偵查卷第80頁）
    94年01月12日20時25分06秒至94年01月12日20時25分36秒
    ，由歐能寶（代號A）0000000000號電話撥至乙○○（代號B
    ）0000000000號電話通話內容為：
    A：你在那裡
    B：我在中和
    A：我等一下過去，先救濟一下
    B：好
    （譯文見94年他字第866號偵查卷第80頁）
    94年01月12日20時32分52秒至94年01月12日20時33分40秒，
    由歐能寶（代號A）0000000000號電話撥至乙○○（代號B）
    0000000000 號電話通話內容為：
    A：你說的便利再過去那個百貨
    B：不是喔! 中山路這裡
    A：中和中山路
    B：之前有來過1 次有沒有
    A：靠近哪裡
    B：大潤發
    A：我知道啦!等一下大姐那個錶我拿回來給你看，你等一下
       多一點
    （譯文見94年他字第866號偵查卷第80頁）
  5.94年01月13日03時20分28秒至94年01月13日03時20分35秒
    ，由莊書英（代號A）0000000000號電話撥至乙○○0000000
    000號電話（由龔絢莞（代號B）接聽電話）通話內容為：
    A：小毛在哪裡
    B：妳要過來喔!?要多少
    A：3 張
    B：妳等一下，我把他叫起來
    A：好
    （譯文見94年他字第866號偵查卷第32頁）
    94年01月13日03時40分49秒至94年01月13日03時41分16秒，
    由莊書英（代號A）0000000000號電話撥至乙○○000000000
    0號電話（由龔絢莞（代號B）接聽電話）通話內容為：
    A：我到了，妳在哪裡
    B：我在加油站旁邊
    A：台塑加油站嗎
    B：SOGO旁邊有1 個加油站，再前面也有1 個
    A：再往前走還是往後，在瑤宮對面等妳，那妳可以下來，就
       在前面
    B：好
    （譯文見94年他字第866號偵查卷第33頁）
    94年01月13日03時42分06秒至94年01月13日03時42分51秒，
    由莊書英（代號A）0000000000號電話撥至乙○○000000000
    0號電話（由龔絢莞（代號B）接聽電話）通話內容為：
    A：妹阿!妳帶5 佰元下來
    B：做什麼
    A：我給妳2仟5，留5佰做車錢
    B：好
    （譯文見94年他字第866號偵查卷第33頁）
    94年01月13日06時17分56秒至94年01月13日06時20分00秒
    ，由莊書英（代號A）0000000000號電話撥至乙○○0000000
    000號電話（由龔絢莞（代號B）接聽電話）通話內容為：
    A：喂..妹妹喔! 我是小莊，今天拿2仟5給得怎麼這麼少
    B：我是把全部的都給妳到時候再補妳
    A：我是說東西只剩下這些喔
    B：那當然是不夠呀
    A：對呀!一餐而已我現在不敢睡，妳知道嗎!? 睡起來又要啼
       了，怎麼辦
    B：妳睡起來大概幾點
    A：我就是不曉得，不敢睡呀! 睡醒就啼阿，那個小毛還沒回
       來喔
    B：他在我旁邊睡覺，他東西放在另外一邊還有
    A：是喔! 我是想先弄一餐在旁邊擺著我才放心
    B：他要去拿，我把他叫起來
    A：是喔
    B：他起來我再跟他講
    A：今天那些東西有夠2仟5嗎
    B：沒有夠
    A：沒有嘛
    B：對阿
    A：我差不多11點打給妳好不好，10點啦!我怕那個時候會啼
    B：好!掰掰
    （譯文見94年他字第866號偵查卷第33頁）
    94年01月13日19時01分59秒至94年01月13日19時02分05秒，
    由莊書英（代號A）0000000000號電話撥至乙○○（代號B）
    0000000000號電話通話內容為：
    A：喂..我在瑤宮對面
    B：妳要多少
    A：1 仟元
    B：我馬上下去
    （譯文見94年他字第866號偵查卷第37頁）
  6.93年12月17日20時25分27秒至93年12月17日（監聽譯文未
    記載通話結束之時、分、秒），由「小沈」（代號A）00000
    0000號電話撥至乙○○（代號B）0000000000號電話通話內
    容為：
    A：小妖..
    B：我在大哥這裡，你不早一步來
    A：你會回來嗎
    B：會
    A：我真的動不了
    B：好..我看我老婆會不會接電話
    A：麻煩一下
    （譯文見94年他字第866號偵查卷第3頁）
    93年12月17日20時31分29秒至93年12月17日20時31分47秒
    ，由乙○○（代號A）0000000000號電話撥至丙○○（代號B
    ）0000000000號電話通話內容為：
    A：喂..小華妳有空嗎
    B：怎麼樣
    A：妳那邊還有嗎
    B：剩不多我現在要給小五
    A：那妳來大哥這邊找我拿
    B：現在喔
    A：對，妳把那些給小沈就是三峽那個
    B：把我身上的先給他
    A：對.他很難過
    B：先給他止就對了
    A：他已經在豆花
    B：然後再去你那邊拿給小五
    A：好啦
    （譯文見94年他字第866號偵查卷第4頁）
    93年12月17日20時56分51秒至93年12月17日20時57分18秒
    ，由「小沈」（代號A）000000000號電話撥至乙○○000000
    0000號電話（由丙○○（代號B）接聽電話）通話內容為：
    A：喂..小毛呢
    B：他人在講電話，你人在哪裡
    A：我在廟巷口，妳人在哪邊
    B：巷口，我剛剛到豆花沒看你
    A：我走過來另外一邊，我怕在那邊太過那個
    B：那你到39巷便利商店那邊
    A：我在小北投隔壁那條
    B：那邊不是有全家嗎
    A：我有看到，我在竹林國小這邊
    B：我知道，我等一下會走過去，你就往全家那邊看
    A：好
    （譯文見94年他字第866號偵查卷第4頁）
  7.93年12月28日16時27分15秒至93年12月28日16時31分12秒
    ，由乙○○（代號A）0000000000號電話撥至莊書英（代號B
    ）0000000000號電話通話內容為：
    A：小莊..妳在幹嘛
    B：我在啼在摔
    A：妳沒有上班次!?
    B：MC來怎麼上
    A：我當作妳沒有MC，妳人在哪裡
    B：家裡
    A：替我找黑皮
    B：找黑皮幹嘛
    A：做生意，妳介紹他來跟我處理
    B：他好幾個地方可以拿
    A：我這個品質比較好，價錢便宜
    B：好阿，我遇到再跟他講
    A：還要遇到呢
    B：他又沒有在拿，都是一個大姐在拿
    A：對呀
    B：他又沒有錢可以拿
    A：那個大姐有跟彎彎講到我
    B：對呀，她去過你那裡
    A：她來過我這裡，我怎麼不知道
    B：她說以前就去過了
    A：跟誰去的
    B：我不知道，那個時候你東西不好
    A：但是現在好阿
    B：對呀，我有說現在東西很好
    A：不然找那個大姐
    B：那個大姐我不認識
    A：哭爸..幹妳娘
    B：她不直接跟人家接觸，都推給黑皮處理
    A：錢她出喔
    B：對呀!那個大姐有在吃
    A：是不是叫佳琳
    B：好像是..年紀跟我差不多，開一部車
    A：阿..傷腦筋，我快艱苦死了
    B：你喔
    A：要跑路了，倒了
    B：拜託..這樣就倒
    A：妳不知道喔!妳們沒來拿差很多，妳..小娟..彎彎都沒來
       拿
    B：小娟也沒拿!?
    A：小娟今天頭一攤生意就要救命，害我到現在都沒有賺到現
       金，來的人都是救命
    B：對呀
    A：頭一攤生意就被她打壞了
    B：我要上班前也是要先找你救命才有辦法去上班
    A：妳什麼時候要去上班
    B：今天還有等明天看看，不然就是今晚
    A：好啦。看怎樣再打給我
    B：好
    （譯文見94年他字第866號偵查卷第19-20頁）
    94年01月11日04時27分00秒至94年01月11日04時30分03秒
    ，由莊書英（代號A）0000000000號電話撥至乙○○（代號B
    ）0000000000號電話通話內容為：
    A：小毛‥
    B：嗯
    A ：今天點3 千5 給你，有沒有辦法給我四一
    B：我可能沒辦法，沒那麼多
    A：那有多少
    B：3千的呀
    A：這樣喔
    B：我這裡不夠
    A：是喔
    B：等於妳們2 人剛好6 千這樣
    A：我們2 個喔！她只有2 千而已，我拿3 千5 給你
    B：那這樣你到底欠多少
    A：我欠1 毛呀！中午以前給你
    B：那帳怎麼算
    A：我四一差1 千嘛！差的明天中午就給你，不然到明天中午
       一定是不夠的
    B：可是我沒那麼多，我還要去進
    A：那什麼時候有
    B：明天啦
    A：那我明天再去
    （譯文見94年他字第866號偵查卷第26-27頁）
    93年12月31日17時51分41秒至93年12月31日，由「小沈」
    （代號A）0000000000號電話撥至乙○○（代號B）00000000
    00號電話通話內容為：
    A：小么‥我朋友說你不夠四一給他
    B：怎麼可能，我自己秤的
    A：我也說怎麼可能，他說他常在拿，每次都拿四一
    B：四一實重09，我這邊有磅秤，看他是用看還是用磅秤比較
       準
    A：我打給他，因為他每天都要
    B：你問他有沒有磅秤，我的還是小數點2 位數字，他要用眼
       睛看，世界沒有比我們這種磅秤還準的
    （譯文見94年他字第866號偵查卷第21頁）
    94年01月11日18時34分46秒至94年01月11日18時35分34秒
    ，由龔絢莞（代號A）0000000000號電話撥至乙○○（代號B
    ）0000000000號電話通話內容為：
    A：嗯
    B：那個小五到了
    A：到了喔
    B：用那個4.5
    A：4.5！？
    B：就是一半的一半嘛
    A：嗯
    B：一半的一半再一半
    A：沒有！一半的一半等於
    B：就4.5
    A：他要四一就是0.9嘛
    B：對
    A：0.9 你給他4.5 就好
    （譯文見94年他字第866號偵查卷第28-29頁）。
    以上電話通話內容，均已詳細證實被告乙○○夥同丙○○、
    龔絢莞從事第一級毒品之交易行為。惟有關被告乙○○等和
    周鈴鵑交易毒品部分，其中93年12月18日暨94年1月13日部
    分，除有上開電話記錄外，並經被告乙○○於警詢自白，可
    認有該等犯罪事實（詳如後述）；至94年1月2日部分，僅有
    電話監聽記錄，並無其他事證可佐，故此部分，本院無法認
    定被告乙○○有販賣第一級毒品海洛因予周鈴鵑之犯行，先
    予敘明。
(三)、被告乙○○於警詢時供承：「93年12月17日20時25分27秒
    至93年12月17日（監聽譯文未記載本通電話通話結束之時、
    分、秒），由『小沈』0000000000號電話撥至乙○○000000
    0000號電話，與93年12月17日20時31分29秒至93年12月17日
    20時31分47秒，由乙○○0000000000號電話撥至丙○○0000
    000000號電話之二通電話通話內容，是因為綽號『小沈』海
    洛因毒癮發作，要向我拿海洛因，我當時因在我大哥那邊，
    所以叫我同居女友綽號小華（真名丙○○）拿約0.05公克的
    海洛因到台北縣永和市○○路25巷口一家豆花店門口給小沈
    。93年12月18日16時11分51秒至93年12月18日16時13分11
    秒，由乙○○0000000000號電話撥至『佳琳』0000000000號
    之電話通話內容，是綽號『佳琳』之女子要向我購買海洛因
    4分之1錢（約0.9公克）我以4500元賣給她，當天約定後我
    拿海洛因到台北縣永和市○○路39巷口全家便利商店前賣給
    『佳琳』。93年12月18日17時58分14秒至93年12月18日17
    時58分50秒，由『阿娟』以0000000000號電話（被告乙○○
    於本院陳稱：「（依通聯紀錄、及在警詢所稱『阿娟』，是
   不是就是周鈴鵑？）我不知道本名，都叫他阿娟。」「（阿
    娟所使用的手機0000000000是周鈴鵑申請的，對此點有何意
    見？）我不知道誰申請的，對此沒有意見。」「（在警詢時
    ，員警問你『93年12月18日17時58分14秒，綽號阿娟，真實
    姓名周鈴鵑，打電話給你』，對這項警詢陳述，有何意見？
    ）有意見，這是警察叫我講的。也是警察跟我講阿娟的名字
    叫周鈴鵑，我才知道。」等語，見本院卷二第13頁。經查00
    00000000號行動電話登記申請人為：周鈴鵑，見94年他字第
    866號偵查卷第47頁。其中，該行動電話登記申請人姓名周
    鈴鵑之『鵑』字與綽號『阿娟』之『娟』同音，而綽號『阿
    娟』之人均以周鈴鵑申請之0000000000號行動電話作為本件
    交易毒品之聯絡工具，故此綽號『阿娟』之人應為周玲鵑，
    附此敘明）撥至乙○○0000000000號電話，與93年12月18日
    18時53分09秒至93年12月18日18時53分30秒，由「阿娟」00
    00000000號電話撥至乙○○0000000000號電話之二通電話通
    話內容，是綽號阿娟（即周鈴鵑）要向我買2000元海洛因約
    0.2公克，但我只跟她收1800元，這次是在台北縣永和市○○路39巷口全家便利商店前交易。94年1月13日01時30分07
    秒至94年1月13日01時32分02秒，由『阿娟』0000000000號
    電話撥至乙○○0000000000號電話（由龔絢莞接聽電話）通
    話內容，是『阿娟』要向我購買海洛因，當時我應該在睡覺
    ，由小莞接聽，並進行毒品交易。（公訴人上訴意旨指稱：
    依警方監聽譯文記載被告乙○○在臺北縣永和市○○路交付
    毒品予周鈴鵑之時間應係94年1月2日16時0分34秒，非原審
    判決記載之93年12月18日；且被告乙○○與周鈴鵑交易毒品
    之時間，除93年12月18日之外，尚有94年1月2日、同月3日
    、13日等3次，此部分雖起訴書未敘及，惟因有連續犯關係
    ，為裁判上一罪，基於審判不可分，自應併予審理云云。然
    查：依被告乙○○上開警詢之供詞，被告乙○○於93年12月
    18日販賣第一級毒品海洛因予周鈴鵑之地點，係在臺北縣永
    和市○○路39巷口全家便利商店附近，並核93年12月18日被
    告乙○○與周鈴鵑之監聽通話內容，該日確有交易毒品情節
    ，可認被告供稱於93年12月18日在在臺北縣永和市○○路39
    巷口全家便利商店附近販賣第一級毒品海洛因予周鈴鵑，核
    與事實相符，此部分公訴人之指摘，尚屬誤會。至公訴人上
    訴指稱被告乙○○與周鈴鵑交易毒品之時間，除93年12月18
    日之外，尚有94年1月2日、同月3日、13日等3次部分，其中
    94年1月13日，除有上開電話記錄外，並經被告乙○○於警
    詢自白，可認被告乙○○於94年1月13日亦有販賣第一級毒
    品海洛因予周鈴鵑之犯罪事實，此部分雖未據起訴，惟此部
    分因與本件被告乙○○販賣第一級毒品海洛因犯行有連續犯
    之裁判上一罪關係，本院自得併予審理。另94年1月2日、3
    日部分，按犯罪事實應依證據認定之，無證據不得推定其犯
    罪事實。且檢察官就被告犯罪事實，應負舉證責任，並指出
    證明之方法。刑事訴訟法第154條第2項、第161條第1項分別
    定有明文。查公訴人上訴意旨所指94年1月2日部分僅有電話
    監聽記錄，並無其他事證可佐，故此部分，本院無法認定被
    告有販賣第一級毒品海洛因予周鈴鵑之犯行，已如前述；再
    查，94年1月3日0000000000號行動電話之電話監聽記錄通話
    內容，見94年他字第866號卷第48頁，僅可得知有一名女子
    與被告乙○○通話談論「毒品」之品質有問題等情，從通話
    內容並無從得知該次是否有交易毒品之情事；又復查無其他
    積極證據可資證明被告乙○○於94年1月2日、3日有公訴人
    上訴所指販賣毒品之情事，故本院無從認定被告乙○○於94
    年1月2日、3日有販賣第一級毒品海洛因予周鈴鵑之犯行，
    惟此部分公訴人均未為起訴，是本院毋庸另為無罪之諭知，
    均併予敘明。）93年12月19日16時30分27秒至93年12月19
    日16時30分51秒，由『阿忠』0000000000號電話撥至乙○○
    0000000000號電話通話內容，是綽號『阿忠』之男子要向我
    買4分之1錢的海洛因約0.9公克價格4500元，當天我是在台
    北縣永和市○○路25巷口豆花店前交易。93年12月21日12
    時16分46秒至93年12月21日12時17分09秒，由歐能寶（綽號
    彎彎）0000000000號電話撥至乙○○0000000000號電話、93
    年12月25日11時15分26秒至93年12月25日11時16分16秒，由
    歐能寶0000000000號電話撥至乙○○0000000000號電話、93
    年12月29日17時25分37秒至93年12月29日17時26分47秒，由
    歐能寶0000000000號電話撥至乙○○0000000000號電話、93
    年12月31日15時05分32秒至93年12月31日15時05分59秒，由
    歐能寶0000000000號電話撥至乙○○0000000000號電話、94
    年01月02日02時26分32秒至94年01月02日02時27分00秒，由
    歐能寶0000000000號電話撥至乙○○0000000000號電話（由
    龔絢莞接聽電話）、94年01月02日06時20分59秒至94年01月
    02日06時22分07秒，由歐能寶0000000000號電話撥至乙○○
    0000000000號電話（由龔絢莞接聽電話）、94年01月11日18
    時13分27秒至94年01月11日18時14分23秒，由歐能寶000000
    0000號電話撥至乙○○0000000000號電話（由龔絢莞接聽電
    話）、94年01月11日18時24分55秒至94年01月11日18時25分
    22秒，由歐能寶0000000000號電話撥至乙○○0000000000號
    電話、94年01月12日04時42分21秒至94年01月12日04時42分
    43秒，由歐能寶0000000000號電話撥至乙○○0000000000號
    電話、94年01月12日20時25分06秒至94年01月12日20時25分
    36秒，由歐能寶0000000000號電話撥至乙○○0000000000號
    電話、94年01月12日20時32分52秒至94年01月12日20時33分
    40秒，由歐能寶0000000000號電話撥至乙○○0000000000號
    電話等電話通話內容，是歐能寶（綽號彎彎）、莊書英（綽
    號小莊）要向我購買海洛因交易，有時候我沒空，就叫小莞
    （即龔絢莞）接聽電話送海洛因到永和市○○路25巷及中和
    市○○路瑤宮商務旅館附近交易，每次交易量約0.1～0.9公
    克海洛因，交易價格1千至4千5百元不等，我自93.1月至今
    大約販售給她們（指莊書英、歐能寶）7～8次。93年12月
    28日16時27分15秒至93年12月28日16時31分12秒，由乙○○
    0000000000號電話撥至莊書英0000000000號電話、94年01月
    13日19時01分59秒至94年01月13日19時02分05秒，由莊書英
    0000000000號電話撥至乙○○0000000000號電話之二通電話
    內容都是我賣海洛因給小莊（莊書英）的談話內容，我自93
    年1月起至今約販賣7～8次給她（應指他們，即莊書英、歐
    能寶），交易地點都在台北縣永和市○○路25巷附近及中和
    中山路瑤宮商務旅館附近，由我本人或叫小宛（龔絢莞）及
    阿榮（甲○○）送海洛因跟小莊交易」等語（見94偵3103號
    偵查卷，第7至21頁），已自承販賣第一級毒品海洛因予「
    佳琳」、「阿娟」（即周鈴鵑）、「阿忠」、「歐能寶」、
    「莊書英」等人。至「小沈」部分，則稱「小沈向我拿海洛
    因」，然觀其監聽通話內容，係談論毒品交易之細節，故所
    稱「小沈向我拿海洛因」之供述，亦係指販賣第一級毒品海
    洛因予「小沈」之意者謂。
(四)、被告乙○○上開販賣毒品之事實，核與共同被告丙○○、龔
    絢莞於警詢時之供述情節相符。
    1.丙○○於警詢時陳稱：「93年12月17日20時31分29秒至93
      年12月17日20時31分47秒，由乙○○0000000000號電話撥
      至丙○○0000000000號電話通話內容，係指小么要我先把
      藥給小沈，但因為我跟小沈不是朋友，所以把藥賣給小五
      。93年12月17日20時56分51秒至93年12月17日20時57分18
      秒，由「小沈」000000000號電話撥至乙○○0000000000
      號電話（由丙○○接聽電話）通話內容，小沈是來拿藥沒
      錯，但該次是乙○○自己處理。」等語（同上偵查卷，第
      67至70頁），而於實施監聽結果（譯文94年他字第866號
      偵查卷，第3、4頁），為共同被告丙○○與小沈間之談話
      ，觀其對話內容，內容係談論毒品交易之細節，且核與被
      告乙○○於警詢時所稱93年12月17日20時25分27秒至93年
      12月17日，由「小沈」000000000號電話撥至乙○○00000
      00000號電話，與93年12月17日20時31分29秒至93年12月1
      7日20時31分47秒，由乙○○0000000000號電話撥至丙○○0000000000號電話之二通電話通話內容，係指：「因為
      綽號『小沈』海洛因毒癮發作要向我拿海洛因，我當時因
      在我大哥那邊，所以叫我同居女友綽號小華（真名丙○○
      ）拿約0.05公克的海洛因到台北縣永和市○○路25巷口一
      家豆花店門口給小沈」等語相符（見94年度偵字第3103號
      偵查卷第8頁至第9頁）。顯見共同被告丙○○與被告乙○○就販賣毒品犯行有行為之分工，2人有共同正犯關係至
      灼。
    2.龔絢莞於警詢時陳稱：「我與乙○○是男女朋友關係，我
      有協助乙○○販賣毒品，大約一個月前左右2、3次。警方
      提供6人照片給你指認，我可以當場指認為編號4係乙○○
      無誤。我只是幫忙送藥及接聽電話而已。都是乙○○外出
      接洽取回的。94年01月13日03時20分28秒至94年01月13日
      03時20分35秒，由莊書英0000000000號電話撥至乙○○00
      00000000號電話（由龔絢莞接聽電話）通話內容，我有說
      過，電話內容是指要買海洛因，我認識小莊，但我不知道
      他的年籍資料，不清楚購買過幾次。94年01月13日03時40
      分49秒至94年01月13日03時41分16秒，由莊書英00000000
      00號電話撥至乙○○0000000000號電話（由龔絢莞接聽電
      話）通話內容是我說的，該通電話她是來購買海洛因的。
      」等語（見94年度偵字第3103號偵查卷第32頁至37頁），
      其於94年2月3日檢訊時復結證稱：乙○○有在賣毒品海洛
      因，他是從何時開始賣海洛因，伊不知道，乙○○沒有賣
      安非他命，但是有時候有賣海洛因，買方都是打電話給乙○○，我有聽到他們用電話在交易，人家都是用1千、2千
      跟乙○○調海洛因，94年01月13日06時17分56秒至94年01
      月13日06時20分00秒，由莊書英0000000000號電話撥至乙○○0000000000號電話（由龔絢莞接聽電話）通話內容為
      『小莊』（即莊書英）打電話給乙○○要買毒品但是伊接
      的，因為當時伊在他旁邊，如果乙○○在睡覺，別人打電
      話來跟他調毒品，都是伊在跟買方交易毒品的量、約定時
      間地點，但是都是乙○○去把毒品拿給人家，伊只是負責
      幫他接聽電話跟接訂單等語（同94年度偵字第3103號偵查
      卷，第100-101頁、第106頁）。
    3.共同被告丙○○、龔絢莞雖嗣於檢訊時翻稱：若有人要訂
      安非他命，會幫乙○○接聽電話云云。丙○○於原審則具
      結證稱：送給小沈的藥是解海洛因的藥云云。然查丙○○
      、龔絢莞2人與被告乙○○間並無怨隙，且均與乙○○有
      同居關係，業據2人供承在卷，而販賣毒品為重罪，其自
      無設詞誣陷同居人之理。況且其本身亦已自承犯罪，其所
      言應無虛偽陳述之可能，再共同被告丙○○、龔絢莞於檢
      訊中之陳述，既無不法取供之情形，衡諸常情，2人於警
      詢及檢察官初次偵訊之供述，距事實發生之時較近，記憶
      當更為清晰，且2人就有人向被告乙○○調海洛因毒品乙
      節則無二致，況2人甫經逮捕並解送檢察官，較少權衡利
      害得失、受他人干預或相互勾串供詞，比之事後翻異之言
      ，理應更為可採，於無其他事證可證明其嗣後更異之詞與
      事實更為相符時，自不得任意捨棄其初供不採，而2人嗣
      後於檢訊及於原審審理時翻異前詞，顯與監聽譯文之內容
      等積極證據不符，則係避重就輕，迴護被告之詞，不足採
      信。另被告乙○○及其選任辯護人於本院聲請再傳喚丙○○到庭作證（見本院卷一第131頁背面、第133頁至第134
      頁），然丙○○於本院到庭後表示：伊因有共犯關係，拒
      絕作證等語（見本院卷二第6頁），並經被告乙○○及其
      選任辯護人捨棄傳喚作證（見本院卷二第13頁、第6頁）
      ；且丙○○於原審已經到庭作證，並經檢察官、辯護人交
      互詰問，亦核無再為傳喚到庭作證之必要，附此敘明。
(五)、第查，有下列證人證述曾自被告乙○○買入第1級毒品海洛
    因：
    1.證人歐能寶部分：證人歐能寶於警詢時陳稱：「警方於94
      年2月3日持搜索票，在台北市○○區○○街208號4樓現場
      查扣之物品，其中海洛因2包（各毛重0.2公克、淨重0.1
      公克）是我所有，而其他海洛因1包（毛重0.5公克、淨重
      0. 4公克）、安非他命1包（毛重0.7公克、淨重0.5公克
      ）、注射針筒8支、分裝勺5支、殘渣袋7個等證物是莊書
      英所有的。我有施用海洛因，第1次海洛因於93年12月21
      日在永和市○○路上的一家麥當勞速食店裡的廁所內施用
      的，最近一次施用海洛因是在94年1月29日的下午16時也
      是在永和市○○路上的一家麥當勞速食店裡的廁所內施用
      的。現場查扣之毒品係向綽號小么之男子買來的。據警方
      之譯文表所示，我於93年12月21日11時53分，以我行動電
      話0000000000號撥打小么之行動電話000000 0000號，在
      電話中我與小么相約在竹林路及提到等一下『四一』弄成
      2半，我的意思是向小么購買毒品海洛因，我與小么相約
      於93.12.21日12時16分許在永和市○○路、福和路口處交
      易毒品海洛因。而譯文表所示93年12月21日至94年1月12
      日期間，我曾多次以我行動電話0000000000 號撥打小么
      之行動電話0000000000號，都是為了購買毒品海洛因。我
      向小么購買很多次毒品，我不記得幾次了，我每次都以1
      千或2千向綽號小么（乙○○）購買海洛因1 小包（分裝
      袋包裝），約用香煙吸食1或2次的量，詳細重量不清楚。
      」等語（見94年偵字3103號偵查卷，第71至74頁，94年2
      月3日第2次警詢筆錄）。證人歐能寶與被告乙○○並無怨
      隙，亦無仇恨，應無故為誣攀之必要，是其所述應非憑空
      杜撰，且依93年12月21日12時16分46秒至93年12月21日12
      時17分09秒，由歐能寶（綽號彎彎）0000 000000號電話
      撥至乙○○0000000000號電話、93年12月25 日11時15分
      26秒至93年12月25日11時16分16秒，由歐能寶0000000000
      號電話撥至乙○○0000000000號電話、93年12月29日17時
      25分37秒至93年12月29日17時26分47秒，由歐能寶000000
      0000號電話撥至乙○○0000000000號電話、93年12月31日
      15時05分32秒至93年12月31日15時05分59秒，由歐能寶00
      00000000號電話撥至乙○○0000000000號電話、94年01月
      02日02時26分32秒至94年01月02日02時27分00秒，由歐能
      寶0000000000號電話撥至乙○○0000000000號電話（由龔
      絢莞接聽電話）、94年01月02日06時20分59秒至94年01月
      02日06時22分07秒，由歐能寶0000000000號電話撥至乙○○0000000000號電話（由龔絢莞接聽電話）、94年01月11
      日18時13分27秒至94年01月11日18時14分23秒，由歐能寶
      0000000000號電話撥至乙○○0000000000號電話（由龔絢
      莞接聽電話）、94年01月11日18時24分55秒至94年01月11
      日18時25分22秒，由歐能寶0000000000號電話撥至乙○○
      0000000000號電話、94年01月12日04時42分21秒至94年01
      月12日04時42分43秒，由歐能寶0000000000號電話撥至乙○○0000000000號電話、94年01月12日20時25分06秒至94
      年01月12日20時25分36秒，由歐能寶0000000000號電話撥
      至乙○○0000000000號電話、94年01月12日20時32分52秒
      至94年01月12日20時33分40秒，由歐能寶0000000000號電
      話撥至乙○○0000000000號電話等電話通話內容所示（譯
      文見94年他字第866號偵查卷第11、16、21、22、79、80
      頁），證人歐能寶確實曾經有與乙○○、龔絢莞談及毒品
      交易之細節；其於檢訊雖翻異前詞陳稱：毒品係向一個叫
      「小惠」的人買的，伊的行動電話號碼為0000000000號，
      伊多次用0000000000號打到乙○○0000000000號電話，不
      是跟他們買毒品，是跟他們借錢，伊的綽號叫彎彎，「四
      一」的意思，伊不知道，監聽譯文中小么等一下「四一」
      弄成2半，意思是說CD弄成2片等語（見94年偵字3103號偵
      查卷，94年2月3日檢訊筆錄第104 至106頁）。然按證據
      之證明力，由法院本於確信自由判斷，但不得違背經驗法
      則及論理法則，證人所作先後不同之證言，何者為可採，
      事實審法院本得參酌其他相關證據為自由之判斷，苟無違
      背經驗法則及論理法則，即難指為違法（最高法院72年度
      台上字第3976號判例意旨可資參照）。是證人之陳述有部
      分前後不符，或相互間有所歧異時，究竟何者為可採，法
      院仍得本其自由心證予以斟酌，非謂一有不符或矛盾，即
      應認其全部均為不可採信；經查，證人歐能寶自承其所有
      之行動電話號碼為0000000000號，且綽號為「彎彎」，其
      於警詢所述與被告乙○○交易毒品內容與監聽譯文相符，
      況證人歐能寶於94年2月3日，在台北市○○區○○街208
      號4樓，亦確實為警扣得海洛因2 包（各毛重0.2公克、淨
      重0.1公克），而嗣亦因施用第1級毒品，經臺北地方法院
      於94年8月18日以94年度訴字第607號判決7月確定在案，
      有本院前案紀錄表、及刑事判決書各1份可憑（見原審卷
      三，第165至178頁），其並無因指證被告乙○○而有得邀
      減刑寬典之誘因或利益存在，故應可排除歐能寶本身為求
      輕罪而誣指被告乙○○犯罪之可能，是證人歐能寶於警詢
      所述，應堪採信。至證人歐能寶嗣雖於檢訊及原審94年11
      月8日審理時具結稱毒品係向小惠之人購買，警詢所言不
      實在云云，然與上開監聽通話內容不符，顯係事後迴護被
      告乙○○之詞，不足採信。
    2.證人莊書英部分：證人莊書英於警詢時雖陳稱：被警方在
      房間內所查獲之毒品係向一位綽號阿弟年紀約30歲之男子
      購得，安非他命1小包價錢1千元、海洛因1小包2千元，都
      是向綽號阿弟之男子等語（同上偵查卷，第77至79頁）；
      其於檢訊則改稱：海洛因之前是跟一個叫「小惠」買的等
      語（同上偵查卷，第105、106頁），而於原審審理時則稱
      ：阿弟及小惠是同時出現，伊都可以向他們購買，並不認
      識在庭之被告乙○○等語（見原審卷四第300、301頁），
      然查依94年01月13日03時20分28秒至94年01月13日03時20
      分35秒，由莊書英0000000000號電話撥至乙○○00000000
      00號電話（由龔絢莞接聽電話）、94年01月13日03時40分
      49秒至94年01月13日03時41分16秒，由莊書英0000000000
      號電話撥至乙○○0000000000號電話（由龔絢莞接聽電話
      ）、94年01月13日03時42分06秒至94年01月13日03 時42
      分51秒，由莊書英0000000000號電話撥至乙○○00000000
      00號電話（由龔絢莞接聽電話）、94年01月13日06時17
      分56秒至94年01月13日06時20分00秒，由莊書英00000000
      00號電話撥至乙○○0000000000號電話（由龔絢莞接聽電
      話）、94年01月13日19時01分59秒至94年01月13日19時02
      分05秒，由莊書英0000000000號電話撥至乙○○00000000
      00號電話所示監聽內容（譯文見94年他字第866 號偵查卷
      第32、33、37頁），係證人莊書英以其所有0000000000之
      行動電話撥打予號碼為0000000000號給被告乙○○，而由
      龔絢莞接聽，並有完成第1級毒品之交易，是證人莊書英
      上開所述顯與監聽譯文內容不符，且依93年12月28日16時
      27分15秒至93年12月28日16時31分12秒，由乙○○000000
      0000號電話撥至莊書英0000000000號電話通話內容（譯文
      見94年他字第866號偵查卷第19-20頁），顯示莊書英與乙○○確實認識，且有談論毒品交易之細節，是證人上開警
      詢、檢訊及原審審理所述，顯難憑信，是證人莊書英所言
      不足為有利於被告乙○○之認定。
(六)、通聯譯文中所指之暗語，如「四一」指海洛因，此有證人莊
    書英於原審94年11月8日曾結證稱：「我們買毒品五分就是
    一個單位，大約八千至一萬元左右的海洛因。四一也是單位
    ，是五分的一半，是購買海洛因的意思，價格是五分的二分
    之一」等語（見原審卷四，第302頁）。另被告乙○○、共
    同被告龔絢莞均曾於警詢時供承譯文中所談論係交易海洛因
    無訛（見94年度偵字第1303號偵查卷第7至21頁、第32頁至
    37頁）。被告丙○○及共同被告龔絢莞雖於檢訊翻稱：四一
    是指安非他命云云，顯係避重就輕之詞，至2人嗣於原審審
    理時均附和被告乙○○陳稱「四一」是指盜版光碟片云云，
    然依監聽內容觀之，93年12月18日15時28分06秒至93年12月
    18日15時29分11秒，由「佳琳」0000000000號電話撥至乙○○0000000000號通話內容中「佳琳要拿1錢」（譯文見94年
    他字第866號偵查卷第5-6頁）；94年01月11日18時34分46秒
    至94年01月11日18時35分34秒，由龔絢莞0000000000號電話
    撥至乙○○0000000000號電話通話內容中「一半的一半」、
    「一半的一半再一半」、「0.9你給他4.5」（譯文見94年他
    字第866號偵查卷第28-29頁）；93年12月31日17時51 分41
    秒至93年12月31日，由「小沈」0000000000號電話撥至乙○○0000000000號電話通話內容中「四一實重09，我這邊有磅
    秤，看他是用看還是用磅秤比較準」等，倘若「四一」指光
    碟片，為何需要刻意弄成2片又再弄成2片，又對光碟片之單
    位，怎會用幾錢來形容，又何需秤重? （譯文見94年他字第
    866號偵查卷第21頁）；93年12月28日16時27分15秒至93年
    12月28日16時31分12秒，由乙○○0000000000號電話撥至莊
    書英0000000000號電話通話內容中，提及「我在啼」、「要
    救命」、「我快艱苦死了」（譯文見94年他字第866號偵查
    卷第21頁），共同被告龔絢莞供承：莊書英說我在啼，是毒
    癮發作難過等語（見原審卷三，第58頁），且倘若監聽內容
    之對話者是欲向被告乙○○購買盜版光碟片，如教育片、色
    情片、國片、洋片等，為何會如此緊急而用救命等語來形容
    ？顯不符常情，又監聽譯文中甚有錄音帶要價2萬3、4（見
    93年偵字第3103號偵查卷，第124頁），盜版光碟片價格竟
    達上萬元，遠高於正版光碟、錄音帶，實與一般社會常情有
    違，足見被告乙○○抗辯監聽中所談論之「四一」是盜版光
    碟片云云，顯不足採信。又監聽譯文中綽號「小么、小毛」
    、「小華」、「小莞」即為被告乙○○、共同被告龔絢莞、
    丙○○，此經被告乙○○、甲○○及共同被告龔絢莞、丙○○供述在卷。而上開監聽內容，乃被告乙○○、共同被告龔
    絢莞、丙○○等人與綽號「佳琳」、「阿娟」（即周鈴鵑）
    、「阿忠」、歐能寶、莊書英、「小沈」等人談論毒品交易
    之細節，此部分乃經合法監聽錄得之錄音，係憑機械力照錄
    ，未經人為操作，復未伴有個人主觀意見在內，應足採信。
    而其中94年01月02日02時26分32秒至94年01月02日02時27分
    00秒，由歐能寶0000000000號電話撥至乙○○0000000000號
    電話、94年01月02日06時20分59秒至94年01月02日06時22分
    07秒，由歐能寶0000000000號電話撥至乙○○0000000000號
    電話、94年01月11日18時13分27秒至94年01月11日18時14分
    23秒，由歐能寶0000000000號電話撥至乙○○0000000000號
    電話、94年01月13日03時20分28秒至94年01月13日03時20分
    35秒，由莊書英0000000000號電話撥至乙○○0000000000號
    電話、94年01月13日03時40分49秒至94年01月13日03時41分
    16秒，由莊書英0000000000號電話撥至乙○○0000000000號
    電話、94年01月13日03時42分06秒至94年01月13日03時42分
    51秒，由莊書英0000000000號電話撥至乙○○0000000000號
    電話、94年01月13日06時17分56秒至94年01月13日06時20分
    00秒，由莊書英0000000000號電話撥至乙○○0000000000號
    電話（譯文見94年他字第866號偵查卷第22、32、33、80 頁
    ），均由龔絢莞代被告乙○○接聽電話，有的甚由龔絢莞交
    付毒品給他人，足見龔絢莞確有參與販賣毒品之行為分工；
    另證人歐能寶、莊書英、周鈴鵑3人亦確有因施用第1級毒品
    ，而經臺灣臺北地方法院分別以94年度訴字第607、401號判
    處有期徒刑7月、1年，及經臺灣宜蘭地方法院以94年度訴字
    第176號判處有期徒刑8月，有各該判決書3份可憑，益證歐
    能寶等人因施用第一級毒品海洛因，而向被告乙○○購買第
    一級毒品海洛因施用。
(七)、此外，被告乙○○及共犯龔絢莞在臺北縣中和市○○路○段3
    9號瑤宮旅館1202房，依序為警扣得如附表一所示之物品。
    而共犯丙○○於94年2月3日10時30分許，在台北縣永和市○○路39巷32弄8號2樓為警查獲，並扣得如附表二所示之物品
    ，有搜索扣押筆錄、照片附卷可稽及該等物品扣案為憑。而
    扣案之物經送請法務部調查局鑑定結果，其中，附表一編號
    1疑似毒品海洛因之白粉1包，經臺北縣政府警察局永和分局
    毒品初步鑑驗結果：一、經本分局依聯勤二○四廠製造之煙
    毒品A包試劑初步檢驗結果：呈嗎啡、海洛因反應，有臺北
    縣政府警察局永和分局毒品初步鑑驗報告單可參（見94毒偵
    1102號卷第22頁），復經法務部調查局以化學呈色法、氣相
    層析質譜儀分析法等鑑定方法，鑑定結果：送驗白粉含第一
    級第6應毒品海洛因成分，淨重0.31公克（空包裝重0.52公
    克），此有法務部調查局調科壹字第060009608號鑑定通知
    書可稽（見原審卷一第94頁）；附表一編號2疑似毒品海洛
    因之白粉3包，經法務部調查局以化學呈色法、氣相層析質
    譜儀分析法等鑑定方法，鑑定結果：一、送驗白粉本局標示
    HR（+）者二包均含第一級第6項毒品海洛因成分，合計淨重
    8.40公克（空包裝重0.91公克），純度74.56％，純質淨重
    6.26公克。二、送驗白粉經本局標示HR（+）s者乙包含微量
    第一級第6項毒品海洛因成分，淨重3.12公克，空包裝重
    0.63公克（註：因海洛因量微，定量分析無法檢出海洛因純
    度值），此有法務部調查局調科壹字第060009609號鑑定通
    知書可稽（見原審卷一第93頁）；附表二編號1之疑似海洛
    因粉末4包（送驗經法務部調查局標示編號1、8、12、14）
    ，經法務部調查局以化學呈色法、氣相層析質譜儀分析法等
    鑑定方法，鑑定結果：送驗白粉標示1、8、12、14計四包均
    含微量第一級第6項毒品海洛因成分，合計淨重31. 07公克
    （空包裝重4.26公克）（註：因海洛因量微，定量分析無法
    檢出海洛因純度值），此有法務部調查局94年5月9日調科壹
    字第060009720號鑑定通知書可稽（見原審卷三第100頁）；
    附表二編號2疑似毒品海洛因之煙草3包（送驗經法務部調查
    局標示編號1、3、5），經法務部調查局以化學呈色法、氣
    相層析質譜儀分析法等鑑定方法，鑑定結果：一、送驗煙草
    經本局標示編號3暨5號者均含第一級第6項毒品海洛因成分
    ，煙草共重0.57公克（空包裝重0.71公克）。二、送驗煙草
    經本局標示編號1者含第一級第6項毒品海洛因暨第二級第24
    項毒品大麻成分，煙草重0.83公克，空包裝重0.32公克，此
    有法務部調查局94年5月11日調科壹字第060009721號鑑定通
    知書可稽（見原審卷三第100頁）。均檢出有第一級毒品海
    洛因之成份。此外復有如附表一編號4至6、附表二編號3至7
    所示之電子磅、研磨機、分裝、分裝袋等被告所有，供販
    賣毒品所用之工具扣案可資佐證。依前開證人之證詞、及查
    獲扣案物品、監聽譯文之補強證據，堪認共同被告丙○○、
    龔絢莞、及證人歐能寶前揭指證被告乙○○確有販賣毒品海
    洛因之犯行尚非子虛。
(八)、按販賣毒品之所謂販賣行為，係行為人基於營利之目的，而
    販入或賣出毒品而言。販賣毒品者，其主觀上有營利之意圖
    ，且客觀上有販賣之行為。被告乙○○於原審審理時供稱：
    「海洛因是我向楊先生買的，一次買了一個單位，一個單位
    約18公克價格約7萬元」等語，核與被告乙○○與「楊先生
    」93年12月22日20時21分59秒、同月23日1時47分28秒、2時
    5分16秒監聽譯文內容相合，足證被告乙○○有販入毒品之
    行為至明（見94年他字第866號偵查卷第14頁、原審94年10
    月11日審判筆錄第6頁第6至7行）。本件被告乙○○既以自
    己名義先向自稱「楊先生」之人購入海洛因，則該購入之海
    洛因，於斯時自應歸被告乙○○持有，從而被告嗣後將之販
    賣予如犯罪事實（一）至（六）歐能寶等人，則被告乙○○
    不僅有販入第一級毒品海洛因之行為，復有賣出第一級毒品
    海洛因之行為。又按販賣第一級毒品海洛因係屬違法行為，
    非可公然為之，亦無公定價格，容易分裝並增減份量，而每
    次買賣之價量，可能隨時依雙方關係深淺、資力、需求量及
    對行情之認知、來源是否充裕、查緝是否嚴緊、購買者被查
    獲時供述購買對象之可能風險之評估等，而異其標準，非可
    一概而論，從而販賣之利得，除被告承認犯行或價量俱臻明
    確外，委難察得實情，為販賣之人從價差或量差中牟利之方
    式雖異，其販賣行為在意圖營利則屬同一（最高法院84年4
    月18日84年度第3次刑事庭會議決議意旨參照）。本案被告
    乙○○雖否認販賣第一級毒品海洛因，然被告乙○○與購買
    者非屬至親，亦無其他特別親密關係，當無可能甘冒重典而
    按購入價格轉售而不冀求利得之理，從而，舉凡有償交易，
    除足以反證其確係另基於某種非圖利本意之關係外，通常尚
    難因無法查悉其販入價格，作為是否高價賣出之比較，諉以
    無營利之意思而阻卻販賣犯行之追訴。又查被告乙○○多係
    以電話聯繫詢問有施用海洛因習性之購買者，與其等聯絡毒
    品交易事宜；且依證人歐能寶、共同被告丙○○、龔絢莞前
    開證詞，均證述被告乙○○提供毒品海洛因予他人施用部分
    ，有收取金錢；另依被告乙○○自93年12月17日、同月18日
    、19日、21日至94年1年13日止共27日之期間內販入及售出
    毒品之情推估（見94年偵字第3103號偵查卷第7至21頁），
    被告乙○○以7萬元買入18公克海洛因（即買價約每1公克38
    88元），再以每0.9公克約4500元（即賣價約每一公克5000
    元），一買一賣即有每1公克1112元之價差，如非販入之初
    即有營利之目的，又豈能於短暫之時間內，找到莊書英、歐
    能寶、「小沈」、「阿忠」、周鈴鵑（綽號「阿娟」）、「
    佳琳」等買主？又豈在販賣多次之毒品予莊書英等人後，猶
    能維持毒品之貨源不缺？足見被告主觀上具有以價差獲取利
    益之意圖，至為顯然。是被告乙○○客觀上有販賣毒品之行
    為，主觀上有營利之意思，與毒品危害防制條例第4條販賣
    毒品罪之構成要件相當，應負販賣毒品之罪責。
(九)、按販賣第一級毒品海洛因係屬違法行為，非可公然為之，亦
    無公定價格，容易分裝並增減份量，而每次買賣之價量，可
    能隨時依雙方關係深淺、資力、需求量及對行情之認知、來
    源是否充裕、查緝是否嚴緊、購買者被查獲時供述購買對象
    之可能風險之評估等，而異其標準，非可一概而論，從而販
    賣之利得，除被告承認犯行或價量俱臻明確外，委難察得實
    情，為販賣之人從價差或量差中牟利之方式雖異，其販賣行
    為在意圖營利則屬同一（已如前述）。而被告乙○○販賣毒
    品海洛因予人非法施用之次數及因被告販賣毒品海洛因予人
    所得之金錢一節，參諸前揭最高法院決議意旨及「罪疑惟輕
    應有利於被告認定」之證據法則，就被告販賣毒品之時間、
    次數、金額、數量等犯罪事實，自應從輕予以認定，倘毒品
    次數、金額、數量等若有出入，則均以證人或被告所述最低
    者為準。是本件應認被告販賣第一級毒品海洛因予他人之時
    間係自93 年12月18日起迄同94年1月13日止，次數為12次，
    前後販賣毒品海洛因所得之財物共計19300元（販賣予「小
    沈」1次，交易金額不詳；販賣予「佳琳」1次，交易金額45
    00元；販賣予周鈴鵑2次，其中交易金額1次1800元，1次交
    易金額不詳；販賣予「阿忠」1次，交易金額4500元；販賣
    予歐能寶5次〈被告乙○○供承販賣予歐能寶、莊書英毒品7
    至8次，其中販賣予莊書英部分為2次，故歐能寶部分應為5
    至6次，依罪疑惟輕原則，本院認定為販賣予歐能寶5次，附
    此敘明〉，分別以1000元至4500元之價格交易，依上開說明
    認定該5次毒品交易金額各為1000元；販賣予莊書英2次，交
    易金額分別為2500元、1000元，合計本件被告乙○○販賣第
    一級毒品海洛因次數共12次，犯罪所得合計19300元）。
(十)、綜上，足徵被告乙○○上開於警詢中任意性自白非虛，被告
    乙○○雖嗣於法院審理中翻異前供，辯稱警詢時遭警誘導，
    及未曾販賣毒品云云，無非卸責之詞，不足採信。本案事證
    明確，被告乙○○確有與共同被告丙○○、龔絢莞共同販賣
    第1級毒品犯行，應堪確信，應予依法論科。
貳、論罪及科刑
一、查被告行為後，刑法部分條文業經修正公布，並均於95年7
    月1日施行。修正後刑法第2條第1項規定：「行為後法律有
    變更者，適用行為時之法律。但行為後之法律有利於行為人
    者，適用最有利於行為人之法律。」，此係規範行為後法律
    變更所生新舊法律比較適用之準據法，於修正刑法施行後，
    應適用修正後刑法第2條第1項規定之「從舊從輕」之原則為
    比較。其中，刑法第28條原規定：「二人以上共同『實施』
    犯罪之行為者，皆為正犯。」新法修正為：「二人以上共同
    『實行』犯罪之行為者，皆為正犯。」將舊法之「實施」修
    正為「實行」。原「實施」之概念，包含陰謀、預備、著手
    及實行等階段之行為，修正後僅共同實行犯罪行為始成立共
    同正犯。是新法共同正犯之範圍已有限縮，排除陰謀犯、預
    備犯之共同正犯。新舊法就共同正犯之範圍既因此而有變動
    ，自屬犯罪後法律有變更，而非僅屬純文字修正，應有新舊
    法比較適用之問題（最高法院96年度台上字第1323號判決、
    臺灣高等法院暨所屬法院96年法律座談會研討結果參照），
    且倘比較結果對被告並無較為有利，即應依刑法第2條第1項
    前段之規定，適用行為時之法律，方為適法（最高法院96年
    度台上字第934號、第1037號、第2566號判決意旨參照）。
    本件被告等係基於共同犯罪之意思而參與犯罪構成要件行為
    之犯罪，不論新法、舊法，均構成共同正犯，上述刑法第28
    條之修正內容，對被告等並無較為有利，依刑法第2條第1項
    前段之規定，應適用行為時即修正前刑法第28條規定。另修
    正後刑法刪除第56條連續犯之規定，此刪除雖非犯罪構成要
    件之變更，但顯已影響行為人刑罰之法律效果，自屬法律有
    變更。本件被告連續犯販賣第一級毒品罪部分（詳如後述）
    ，依行為時即修正前之規定，應依第56條連續犯之規定論以
    一罪；依修正後之刑法既已刪除連續犯之規定，則所犯上述
    各罪應依數罪併罰之規定分論併罰。依新法第2條第1項規定
    ，比較新、舊法結果，仍應適用較有利於被告之行為時法律
    即舊法論以連續犯（最高法院95年第8次刑事庭會議決議參
    照）。
二、按海洛因為毒品危害防制條例第2條第2項第1款所列之第一
    級毒品，不得持有、販賣。核被告乙○○販賣海洛因之所為
    ，係犯毒品危害防制條例第4條第1項販賣第一級毒品罪。其
    販賣毒品前持有毒品之低度行為，應為販賣之高度行為所吸
    收，不另論罪。被告乙○○與共犯丙○○、龔絢莞間就販賣
    第一級毒品犯行，有犯意聯絡及行為分擔，均為共同正犯。
    被告乙○○多次販賣第一級毒品行為，時間緊接，方法相同
    ，觸犯構成要件相同之罪名，顯係基於概括犯意為之，為連
    續犯，應依行為時刑法第56條規定，以一罪論處，並加重其
    刑。雖公訴人並未敘及被告乙○○有於如事實欄犯罪事實（
    二）中94年1月13 日許之販賣第1級毒品犯行，惟因此部分
    與前揭有罪部分，有連續犯裁判上一罪之關係，基於審判不
    可分原則，本院自應併予審酌。
三、原審對被告乙○○予以論罪科刑，固非無見。惟查：被告乙○○確有連續販賣第一級毒品海洛因之犯行，原審判決卻僅
    判決被告乙○○連續轉讓第一級毒品海洛因罪，尚有未洽。
    公訴人就此部分提起上訴，指摘原審判決僅判被告乙○○連
    續轉讓第一級毒品海洛因一節不當，核有理由。被告乙○○
    上訴意旨，否認有轉讓第一級毒品海洛因之犯行（亦否認有
    販賣第一級毒品海洛因之犯行），然本件被告乙○○與丙○○、龔絢莞共同連續販賣第一級毒品海洛因之犯行，事證明
    確，堪以認定，已如前述。被告乙○○上訴意旨，並無理由
    ，惟原判決既有上開可議之處，自應由本院就原判決關於被
    告乙○○轉讓第一級毒品部分撤銷改判。爰審酌海洛因毒品
    對於人體會產生成癮性、依賴性，轉讓毒品行為，乃煙毒禍
    害的根源之一，其貨源不斷，流毒所及，不僅僅多數人的生
    命、身體受到侵害，社會、國家法益的受到侵害，也不能豁
    免，已經不是個人一己的生命、身體法益侵害可以比擬的，
    被告乙○○本身有吸食毒品，不思戒除毒癮，竟於自己施用
    之餘，復利用女性友人龔絢莞、丙○○，多次販賣毒品供他
    人施用，無視販賣毒品予他人施用助長毒品氾濫，對於社會
    秩序、國民健康產生危害，倘未予嚴厲懲罰，無法導正被告
    之偏差行為及觀念，並惕勵潛在社會違法邊緣之人士，復審
    酌被告乙○○之素行、智識程度（高中肄業），犯罪之目的
    、手段、危害之程度、及被告乙○○於犯罪後，猶設詞狡飾
    犯行，毫無悔改之意等一切情狀，並參酌被告乙○○為本件
    犯罪之主導、販賣毒品之次數及所得，量處如主文第2項所
    示之刑，以示懲儆。
四、扣案如附表一編號1之海洛因毒品1包（毛重0.83公克，空包
    裝重0.52公克，驗餘淨重0.31公克）；附表一編號2之海洛
    因毒品3包（合計毛重13.06公克，空包裝重1.54公克，驗餘
    淨重11.52公克），附表二編號1之海洛因毒品4包（鑑驗標
    示1、8、12、14，合計毛重35.33公克，空包裝重4.26公克
    ，驗餘淨重31.07公克）；附表二編號2之海洛因毒品3包（
    鑑驗標示編號1、3、5者，合計毛重2.43公克，空包裝重
    1.43公克，驗餘淨重1.4公克；其中鑑驗標示編號1之毒品同
    時含有海洛因及大麻成分，無法析離及分別秤重，爰一併予
    以沒收，附此敘明），以及前開海洛因毒品之外包裝袋共11
    個，均為被告乙○○所有，供本件販賣第一級毒品犯罪查獲
    之毒品，均應依毒品危害防制條例第18條第1項前段之規定
    ，諭知沒收銷燬之。又附表一編號3之殘渣袋8包，為被告乙○○所有，經行政院衛生署管制藥品管理局檢驗結果：檢體
    編號：1384，檢體外觀：殘渣袋內有少許白色粉末。送驗數
    量：8只。結果判定：檢出Heroin成分（備考：海洛因（
    Heroin）屬「毒品危害防制條例」第一級毒品），有行政院
    衛生署94年6月15日管制藥品管理局檢驗成績書可稽（見原
    審卷二第51頁），該殘渣袋上均殘留第一級毒品海洛因，因
    海洛因殘渣量微，無法分別秤重，顯與毒品無法析離而個別
    諭知宣告沒收，應依毒品危害防制條例第18條第1項前段之
    規定，諭知沒收銷燬之。另附表一編號4、5、6、附表二編
    號3、4、5、6、7之電子磅秤、研磨機、研磨砵、分裝勺、
    分裝袋等物，係屬被告乙○○所有，用以防止毒品受潮便於
    攜帶轉讓之物，及為供本件販賣第一級毒品所用之物，均應
    依毒品危害防制條例第19條第1項之規定沒收。扣案附表一
    編號7之行動電話（號碼為0000000000），為被告乙○○所
    有，且依通聯紀錄顯示有供聯絡毒品交易所用之物，亦應依
    同法第19條第1項之規定沒收。又被告乙○○販賣第一級毒
    品所得財物19300元，併應依毒品危害防制條例第19條第1項
    規定，宣告沒收之，如全部或一部不能沒收時，以其財產抵
    償之。另按犯毒品危害防制條例第4條之罪者，其因犯罪所
    得之財物罪，均沒收之，如全部或一部不能沒收時，追徵其
    價額或以其財產抵償之。毒品危害防制條例第19條第1項固
    定有明文；惟法律之制訂，僅涉抽象論理之思考，與事實之
    執行與社會現象並非全能相符，法律面可能，然而事實上不
    能者，所在多有。貴在適用法律者得權衡具體個案，解釋法
    律文義及其立法精神，妥適適用法律。此觀諸前肅清煙毒條
    例第13條第1項明定：「犯第五條、第七條、第八條之罪者
    ，其供犯罪所用或因犯罪所得之財物，均沒收之」之採義務
    沒收主義之持別沒收規定，故供運輸、販賣毒品所用或因販
    賣毒品所得之財物，固不以已經搜獲扣押者為限，縱未經扣
    押，如未滅失尚屬存在者，應適用上開特別沒收之規定，予
    以宣告沒收（最高法院84年台覆字第12號判決意旨參照），
    是倘得證明事實上已滅失，即毋庸更為沒收之諭知；另就懲
    治盜匪條例第7條第1項「盜匪所得之財物，應發還被害人」
    之規定，最高法院77年度第2次刑事庭會議亦決議認為：
    「懲治盜匪條例第七條所謂『盜匪所得之財物應發還被害人
    』，雖無追繳發還之規定，但應諭知發還被害人之財物，當
    不以已經扣押者為限，而未扣押部分，如未費失顯屬存在，
    亦應為發還被害人之諭知。亦即倘盜匪所得之財物業已費失
    ，即無需再為發還被害人之諭知。凡此種種，莫非藉由論理
    解釋，就「法律可能，然事實不能」沒收或發還之情形，尋
    求法律與事實執行之平衡點。按人之記憶能力隨時間之消逝
    ，而逐漸減退、遺忘，乃屬週知之事，而販賣海洛因又非一
    般市面販售商品可得比擬，其販賣次數與每次所售價、量，
    除非販賣者或買受人於每次交易前後，均有完整之記錄或販
    賣次數甚少、經過時間甚短之情形，否則就販賣次數或每次
    販賣價金，事實上誠難有肯定、具體之記憶，以本件被告乙○○販賣第一級海洛因之情節觀之，除依卷內證據、資料可
    認被告乙○○販賣第一級毒品所得財物19300元外，其他被
    告乙○○之販賣所得尚難查明，既無法就被告乙○○除上開
    本院認定販賣第一級毒品所得財物19300元外，尚有其他因
    販賣所得之財物為具體認定，揆諸上開實務之一貫立場，自
    無強就無法證明之其他實際販賣所得財物，為沒收或追徵、
    抵償諭知之必要，併此敘明。至附表二編號8所示白色粉末
    10 包（鑑驗標示編號2至7、9至11、13者），經法務部調查
    局以化學呈色法、氣相層析質譜儀分析法等鑑定方法，鑑定
    結果：送驗白粉標示2、3、4、5、6、7、9、10、11、13計
    十包經檢驗結果均無法定毒品成分，合計淨重41.92公克（
    空包裝重7.22公克），此有法務部調查局94年5月9日調科壹
    字第060009720號鑑定通知書可稽（見原審卷三第100頁），
    經檢驗均無法定毒品成分且無證據證明與本案販賣第一級毒
    品海洛因犯行有關，爰不宣告沒收；而扣案如附表二編號9
    所示之大麻1包（原判決附表1編號11記載為大麻5包，然查
    ，其中3包（如本判決附表二編號2所示，送驗經法務部調查
    局標示編號1、3、5），均含有第一級毒品海洛因，應依毒
    品危害防制條例第18條第1相前段予以沒收銷燬之，已如前
    述；另1包（如本判決附表二編號10所示，送驗經法務部調
    查局標示編號4），檢驗結果為種子1包，且未有發現法定毒
    品成分，爰不宣告沒收，詳如後述；因此，扣案之大麻應為
    1包，附此敘明），經法務部調查局以化學呈色法、氣相層
    析質譜儀分析法等鑑定方法，鑑定結果：送驗煙草經本局標
    示編號2者含第二級第24項毒品大麻成分，煙草重0.45公克
    ，空包裝重0.20公克，此有法務部調查局94年5月11日調科
    壹字第060009721號鑑定通知書可稽（見原審卷三第101頁）
    ，既與其本件販賣第一級毒品海洛因之犯罪事實無涉（且檢
    察官未對於被告持有第二級毒品大麻部分起訴），爰不予
    本件宣告沒收銷燬。附表二編號10所示之種子1包，經法務
    部調查局以化學呈色法、氣相層析質譜儀分析法等鑑定方法
    ，鑑定結果：送驗種子經本局標示編號4者檢驗結果未發現
    法定毒品成分，種子重0.43公克，空包裝重0.19公克，此有
    法務部調查局94年5月11日調科壹字第060009721號鑑定通知
    書可稽（見原審卷三第101頁），經檢驗均無法定毒品成分
    且無證據證明與本案販賣第一級毒品海洛因犯行有關，爰不
    宣告沒收；另扣案如附表一編號8之安非他命1包，被告乙○○供稱係供自己施用，且被告涉犯持有第二級毒品安非他命
    部分應諭知免訴判決（詳如丁、三、(三)下述），既與本案販
    賣第一級毒品之犯行無涉，亦不予本件宣告沒收銷燬。又扣
    案如附表二編號11之安非他命1瓶，為共犯丙○○所有供其
    施用第二級毒品安非他命所用之物，既均無積極證據證明係
    因本件販賣毒品所用之物，即不予本件宣告沒收或沒收銷燬
    。另附表一編號9、附表二編號12 、13乃施用毒品所用之物
    品，既與本案販賣第一級毒品之犯行無涉，不宣告沒收銷燬
    。附表二編號14之殘渣袋，為共犯丙○○所有供其施用第一
    級毒品海洛因之物，袋內雖有少許白色粉末，有海洛因之成
    分，惟因已無法析離之，既均無積極證據證明係因本件販賣
    毒品所用之物，即不宣告沒收或沒收銷燬。而扣案之行動電
    話如附表一編號10、11、12、13所示之行動電話，雖為被告
    乙○○所有，惟依卷內相關之監聽資料，均無從證明係被告
    乙○○、或共犯丙○○、龔絢莞用以聯絡販賣毒品所用者，
    且均非屬應為義務沒收之違禁物品，自無從宣告沒收。
丁、免訴部分（被告乙○○涉嫌販賣安非他命部分）：
一、公訴意旨另以：被告乙○○於如事實欄所示（二）（三）、
    （四）、（五）（94年1 月11日8 時13分許之犯行除外）、
    （六）（94年1月13日3時42分許之犯行除外）、（一）（此
    部分為蒞臨檢察官追加起訴）之時間、地點，販賣安非他命
    給綽號「佳琳」、「阿娟」（即周鈴鵑）、「阿忠」、歐能
    寶、莊書英、小沈等人，因認被告乙○○此部分涉有毒品危
    害防制條例第4條第2項販賣第2級毒品之罪嫌。而公訴人認
    為被告乙○○涉有上開販賣第2級毒品罪嫌，無非係以被告
    乙○○於偵查中之自白、及共同被告丙○○、甲○○、龔絢
    莞於警詢及偵查中之供述，及證人歐能寶、莊書英於警詢時
    之證述，行動電話之監聽譯及有附表1之扣案物等執為論據
    。訊據被告乙○○否認有販賣第2級毒品罪嫌，辯稱：監聽
    譯文中之四一是指光碟片、錄音帶云云。
二、按犯罪事實應依證據認定之，無證據不得推定其犯罪事實。
    且檢察官就被告犯罪事實，應負舉證責任，並指出證明之方
    法。刑事訴訟法第154條第2項、第161條第1項分別定有明文
    。又刑事訴訟法第301條第1項規定：「不能證明被告犯罪或
    其行為不罰者，應諭知無罪之判決」。因此檢察官對於起訴
    之犯罪事實，應負提出證據及說服之實質舉證責任，倘所提
    出之證據，不足為被告有罪之積極證明，或其指出證明之方
    法，無從說服法院以形成被告有罪之心證，基於無罪推定之
    原則，自應為被告無罪判決之諭知（參照最高法院29年上字
    第3105號、最高法院30年上字第816號、最高法院92年台上
    字第128號判例）。經查：
  (一)被告乙○○於警詢時承認有交付海洛因予他人，雖嗣於偵查
    中翻稱有販賣安非他命，惟此部分偵查中之供述，因有刑事
    訴訟第156條第1項之情形，無證據能力，業如前述，至通聯
    譯文中所指之暗語，如「四一」係指海洛因，此有證人莊書
    英於原審94年11月8日結證屬實（見原審卷四，第302頁）。
    另被告乙○○、共同被告龔絢莞均曾於警詢時供承譯文中所
    談論係交易海洛因無訛（見94年度偵字第1303號偵查卷第7
    至21頁、第32頁至37頁），共同被告丙○○、龔絢莞雖於偵
    查時翻稱：四一是指安非他命云云，顯係避重就輕之詞，業
    如前述，是依現有監聽譯文資料無從認定被告確有販賣第2
    級毒品之事實。
  (二)而共同被告甲○○則稱：伊雖有帶人至永和市○○路乙○○
    之住處找乙○○，但伊不知他們去找乙○○何事等語。而證
    人歐能寶於警詢時稱：警方之譯文表所示，伊於93年12月21
    日11 時53分，以行動電話0000000000號撥打小么之行動電
    話00 0000 0000號，在電話中伊與小么相約在竹林路及提到
    等一下「四一」弄成2半，我的意思是向小么購買毒品海洛
    因等語，是依證人歐能寶及甲○○所陳，亦不足以認定被告
    有販賣安非他命之情事。
  (三)末查，扣案如附表一編號8之安非他命1包等毒品，觀其數量
    並非鉅量，被告乙○○供稱係供自己施用，而被告乙○○確
    有因施用第1級毒品及第2級毒品之惡習，經原審法院於94年
    5 月31日以94年度訴字第381號判處有期徒刑1年2月，嗣被
    告乙○○提起上訴，分別為本院及最高法院上訴駁回確定在
    案，有該判決書，原審法院刑事案件電話紀錄查詢表及本院
    被告全國前案紀錄表各1份在卷可稽（附於原審卷四內）。
    此外，本院復查無其他證據足以證明被告乙○○係基於營利
    之意圖而有販入毒品安非他命或曾持之販賣予他人以營利，
    此部分販賣第2級毒品之犯行既不能證明，本應為無罪之諭
    知，但因被告乙○○確實持有第2級毒品，而持有第2級毒品
    係施用第2級毒品之低度行為，為訴訟經濟，本院即須先變
    更法條為毒品危害防制條例第11條第1項之持有第2級毒品，
    惟持有之低度行為又為施用之高度行為所吸收，而被告施用
    第2級毒品部分，已經判決確定，業如前述，此部分自應為
    被告乙○○免訴之諭知（見本院暨所屬法院93年法律座談會
    提案第6號紀錄）。原審同此認定，就公訴人起訴被告販賣
    第二級毒品安非他命部分為免訴之判決，扣案如附表編號18
    之安非他命1包，因此部分諭知免訴而無主刑之宣告，則屬
    從刑性質之沒收部分即無所附麗，無從於本案併予宣告沒收
    ，爰不宣告沒收銷燬之，應另依刑法第40條但書由檢察官聲
    請單獨宣告沒收，其認事用法均無不當。公訴人上訴意旨以
    ：被告乙○○除販賣第一級毒品海洛因，另有販賣第二級毒
    品安非他命之犯行云云，指摘原審判決不當。公訴人指稱：
    毒品之販賣，第一級毒品及第二級毒品之暗語，固有不同，
    但第二級毒品流行之暗語，究為「硬的」、「糖」、「查浦
    囝仔」、「女的」、「4號仔」，在販售者與買受者間，因
    各地社會、經濟、民俗情況，互有不同之稱語。本件被告乙○○於偵查時供稱：「（檢察官問：安非他命暱稱？）硬的
    、查浦」等語，復於原審審理時供稱：「海洛因與安非他命
    有時混在一起，用香煙抽，一天抽3、4根，1根最長可抵1天
    的毒癮」等語，惟此僅係被告乙○○自稱其所施用之情形而
    非販賣毒品之情節，不能依此作為被告不利之認定。又稱：
    共犯丙○○於偵查時供稱：「（檢察官問：四一是何意？）
    安非他命。」「（檢察官問：93年12月22日16時40分11秒被
    告乙○○電話問你有沒有做到生意是何意？）是乙○○在問
    我有沒有做到安非他命的生意」，足見被告乙○○有販賣第
    二級毒品安非他命云云。惟按毒品危害防制條例第4條第1項
    販賣第一級毒品海洛因罪為法定刑最輕本刑無期徒刑之罪，
    相較同條第1項販賣第二級毒品安非他命罪之刑度，尤重許
    多。查共犯丙○○於93年12月17日，與被告乙○○共同販賣
    第一級毒品海洛因予「小沈」等情，業據共犯丙○○於警詢
    時承認不諱，核與被告乙○○於警詢時之證詞相符，復有監
    聽通話內容可稽，足見被告乙○○與共犯丙○○有共同販賣
    第一級毒品海洛因予「小沈」之事實，均已如前述。共犯丙○○嗣於偵查時翻稱：「（檢察官問：四一是何意？）安非
    他命。」「（檢察官問：93年12月22日16時40分11秒被告乙○○電話問你有沒有做到生意是何意？）是乙○○在問我有
    沒有做到安非他命的生意」云云，顯與被告乙○○、共犯丙○○於警詢時之證詞，以及監聽通話內容等積極證據不符，
    則係避重就輕之詞，不足採信。另稱：扣案第二級毒品「大
    麻煙草」5包（淨重3.1公克），經送驗後其中之1.40公克煙
    草含第一級毒品「海洛因」之情，應認被告乙○○非僅單純
    販賣海洛因云云。然查：扣案第二級毒品「大麻煙草」5包
    ，經送驗後其中之1.40公克煙草雖含第一級毒品「海洛因」
    之情，惟並無積極證據證明係供被告乙○○為本件販賣第一
    級毒品海洛因罪犯罪所用，難據此認定被告乙○○有販賣第
    二級毒品之犯行。公訴人又稱：毒品之販賣，第一級毒品及
    第二級毒品之暗語，固有不同，但第二級毒品流行之暗語，
    究為「硬的」、「糖」、「查浦囝仔」、「女的」、「4號
    仔」，在販售者與買受者間，因各地社會、經濟、民俗情況
    ，互有不同之稱語。俗稱「四號」之安非他命與俗稱「一號
    」之海洛因混合，稱之為「四一」，混合於香煙各半，稱之
    為「四一折半」，為一般交易實情，應認被告乙○○有販賣
    第二級毒品海洛因之犯行云云。然查：通聯譯文中所指之暗
    語，如「四一」指海洛因，此有證人莊書英於原審94年11月
    8日具結證稱：「我們買毒品五分就是一個單位，大約八千
    至一萬元左右的海洛因。四一也是單位，是五分的一半，是
    購買海洛因的意思，價格是五分的二分之一」等語；又查，
    由龔絢莞0000000000號電話撥至乙○○0000000000號電話通
    話內容中「一半的一半」、「一半的一半再一半」、「0.9
    你給他4.5（應指0.45）」；93年12月31日17時51分41秒至
    93年12月31日，由「小沈」0000000000號電話撥至乙○○
    0000000000號電話通話內容中「四一實重09，我這邊有磅秤
    ，看他是用看還是用磅秤比較準」等語，從上證詞及通話內
    容可知，「四一」指的是海洛因五分的一半（實重0.9，重
    量單位不明），為被告乙○○與共犯間交易第一級毒品海洛
    因之單位。另查被告販賣第一級毒品海洛因「四一」的一半
    時，亦係以重量為計量單位（見上開通話內容，被告乙○○
    對共犯龔絢莞稱：一半的一半再一半，就是0.9你給他0.45
    等語），而非公訴人所稱：「四一折半」係指第一級毒品海
    洛因與第二級毒品安非他命混合於香煙各半云云。又按本段
    公訴人上訴意旨所稱：毒品之販賣，第一級毒品及第二級毒
    品之暗語，固有不同，但第二級毒品流行之暗語，究為「硬
    的」、「糖」、「查浦囝仔」、「女的」、「4號仔」，在
    販售者與買受者間，因各地社會、經濟、民俗情況，互有不
    同之稱語等語（見公訴人上訴書第4頁）。公訴人自不得以
    其所認一般毒品交易之稱語，即認本件被告乙○○與共犯間
    所稱「四一」即指安非他命與海洛因之混合之意。因此，公
    訴人以此「四一」之稱語，認定被告乙○○有販賣第二級毒
    品海洛因之犯行，實有誤會。從上，公訴人上訴意旨以：被
    告乙○○除販賣第一級毒品海洛因，另有販賣第二級毒品安
    非他命之犯行云云，核無理由。公訴人上訴意旨另以：按違
    禁物得單獨宣告沒收，刑法第40條但書定有明文，原審未命
    附表一編號8之安非他命1包沒收銷燬，亦非所宜云云，指摘
    原審判決不當。然按沒收為從刑之一種，依主從不可分原則
    ，應附隨於主刑而同時宣告之，除有罪、免刑等判決，於裁
    判時併宣告外，如諭知無罪、免訴之判決，既無主刑，從刑
    亦無所附麗，故案內之違禁物，應另依刑法第40條但書由檢
    察官聲請單獨宣告沒收（最高法院78年台非字第72號判例意
    旨參照）。本件被告被訴販賣第二級毒品安非他命既經原審
    諭知免訴判決，依前揭說明，本件被告為警查獲扣得如附表
    一編號8之安非他命1包，應另依刑法第40條但書由檢察官聲
    請單獨宣告沒收，無從於本案併予宣告沒收，原審就此認定
    ，並無不當。公訴人此部分上訴意旨，亦無理由。綜上所述
    ，公訴人就被告乙○○被訴販賣第二級毒品安非他命部分提
    起上訴，公訴人上訴意旨，均無理由，應予駁回。
戊、無罪部分（被告甲○○部分）：
一、公訴意旨以：被告甲○○與共同被告乙○○、丙○○、龔絢
    莞於如事實欄所示（二）（三）、（四）、（五）（94年1
    月11日8時13分許之犯行除外）、（六）（94年1月13日3時
    42分許之犯行除外）、（一）（此部分為蒞臨檢察官追加起
    訴）所示之時間、地點，及93年12月29日15時28分43秒至93
    年12月29日15時29分40秒（此部分亦為蒞臨檢察官追加起訴
    ），共同販賣第1、2級毒品海洛因、安非他命，給綽號「佳
    琳」、「阿娟」、「阿忠」、證人歐能寶、莊書英、隋森宇
    等人，因認被告甲○○此部分涉有毒品危害防制條例第4條
    第1、2項販賣第1、2級毒品之罪嫌云云。而公訴人認為被告
    甲○○涉有上開販賣第1、2級毒品罪嫌，係以共同被告乙○○於警詢時之供述、共同被告丙○○、龔絢莞於警詢及偵查
    中之供述，被告甲○○於警詢及偵查中之供述，及證人歐能
    寶於警詢時之證述，行動電話之監聽譯及有附表1之扣案物
    等執為論據。訊據被告甲○○則否認有販賣第2級毒品罪嫌
    ，辯稱：伊帶至永和市○○路乙○○之住處找乙○○，但伊
    不知他們去找乙○○何事等語。
二、按犯罪事實應依證據認定之，無證據不得推定其犯罪事實。
    且檢察官就被告犯罪事實，應負舉證責任，並指出證明之方
    法。刑事訴訟法第154條第2項、第161條第1項分別定有明文
    。又刑事訴訟法第301條第1項規定：「不能證明被告犯罪或
    其行為不罰者，應諭知無罪之判決」。因此檢察官對於起訴
    之犯罪事實，應負提出證據及說服之實質舉證責任，倘所提
    出之證據，不足為被告有罪之積極證明，或其指出證明之方
    法，無從說服法院以形成被告有罪之心證，基於無罪推定之
    原則，自應為被告無罪判決之諭知（參照最高法院29年上字
    第3105號、最高法院30年上字第816號、最高法院92年台上
    字第128號判例）。經查：
  (一)被告甲○○於警詢時固供承：伊協助乙○○販賣毒品，有人
    要向乙○○購買毒品時就叫伊負責帶他們上樓購買及有時伊
    會幫乙○○外出送毒品等語；惟嗣於偵查及原審審理時則稱
    ：小莊、小娟、小琪去找共同被告乙○○，帶上去，伊人就
    走了，不知道共同被告乙○○賣什麼，他們是講要買4片CD
    及1片錄音帶等語。而乙○○於警詢時固稱：「93年12月29
    日15時28分43秒至93年12月29日15時29分40秒，由隋森宇
    0000000000號行動電話撥打乙○○0000000000號行動電話（
    由甲○○接聽）之通話內容，是因為我在睡覺，阿榮（甲○○）幫我接聽電話，阿森說他要買一千元的安非他命，由阿
    榮跟他交易，地點在永和市○○路25巷9弄7號1樓…阿森（
    隋森宇）是我堂兄，平常他沒有錢向我購買海洛因及安非他
    命吸食，我就免費提供海洛因及安非他命給他吸食，他幫我
    送毒品跟購買者交易，或是他幫朋友仲介向我購買毒品而從
    中賺取一點差價。」等語，惟嗣共同被告乙○○於原審審理
    時即翻稱被告甲○○並無幫忙運送毒品等語，且依乙○○警
    詢所述因隋森宇是其堂兄，平時係免費提供毒品給他吸食，
    是縱有交付毒品，亦難認有營利之情事；又隋森宇於警詢時
    則否認有販賣或交易毒品之情事（見94年2月3日第1次警詢
    筆錄，94偵3103號偵查卷，第49至52頁），而隋森宇嗣經傳
    喚、拘提不到，亦無法對其行對質詰問；另共同被告丙○○
    、龔絢莞之陳述亦未能證明被告甲○○有販賣毒品，而證人
    歐能寶於警詢時之證述，均無講述關於本案被告甲○○之犯
    行部分，因不具關連性，本院因認證人歐能寶之警詢證言，
    就被告甲○○部分，無證據能力，業如前述。此外扣案毒品
    、分裝工具等，均非甲○○所有，亦據被告乙○○、共同被
    告丙○○供承在卷。
  (二)綜上所述，本件公訴意旨認被告甲○○前開販賣第1 、2 級
    毒品供人施用所涉犯之販賣第1 、2 級毒品罪嫌，所舉證據
    尚未達於通常一般之人均不致於有所懷疑，而得確實證明公
    訴意旨所指犯罪事實之程度，尚不得遽以之為不利於被告之
    認定。此外，本案復查無其他積極確切之證據足認被告確有
    販賣第1、2級毒品供人施用之不法犯行，揆諸前開法條及判
    例意旨，原審以不能證明被告甲○○犯罪，而諭知被告甲○○無罪之判決，於法並無不合。
三、公訴人上訴意旨以：(一)共犯丙○○、龔絢莞與被告甲○○分
    住不同處所，均非親耳見聞被告甲○○販賣事實之人，原審
    竟以丙○○、龔絢莞之陳述未能證明被告甲○○有販賣毒品
    為判決理由，顯有不合；(二)又被告甲○○偵查時具結後供稱
    ：「有個叫小琪的女子打電話給我，叫我向乙○○買1000元
    安非他命，我就帶他去找乙○○買」等語（見94年偵字第
    3103號偵查卷第103頁），核與其於警詢時供稱：「（警方
    譯文時間表時間94年1月13日19時1分40秒至94年1月13日19
    時2分2秒，乙○○以電話0000000000與你0000000000號電話
    通話內容：你說：小琪要1000元，乙○○答：我馬上到。上
    述對話意思為何？）對話意思就是小琪要向乙○○購買1000
    元海洛因毒品」等語相符（見94年偵字第3103號偵查卷第26
    頁），且與94年1月13 日19時1分40秒至2分2秒之被告甲○○0000000000號行動電話撥至被告乙○○0000000000號行動
    電話通話內容相合，足見被告甲○○於被告乙○○販毒交涉
    過程中，扮演重要參與之角色；(三)另以：依警方通聯記錄譯
    文顯示：隋森宇（綽號「阿森」）於93年12月29日15時28分
    43秒以門號0000000000號行動電話，打電話至0000000000號
    行動電話通話內容，述及「人家」要硬的，問乙○○有或沒
    有；旋又於93年12月29日15時29分40秒以門號0000000000號
    手機，打電話至門號0000000000號手機談話內容，再述及隋
    森宇先向「那個人家」索取金錢後，再至一樓取貨，足見被
    告甲○○與被告乙○○、隋森宇係共同扮演販賣毒品予他人
    之角色；又上開監聽譯文0000000000號行動電話究為何人所
    有？原審未加以查明；再依警方通聯紀錄譯文顯示：隋森宇
    另尚有3次電話錄音，且有2萬3000元之巨額交易記錄（見94
    年偵字第3103號偵查卷第26頁）；另被告甲○○與被告乙○○職業相近、並曾住在一起，行往密切，被告甲○○與乙○○有共同販賣毒品之意思及行為，至為灼然云云，指摘原審
    判決不當，請求撤銷改判。然按犯罪事實應依證據認定之，
    無證據不得推定其犯罪事實。且檢察官就被告犯罪事實，應
    負舉證責任，並指出證明之方法。刑事訴訟法第154條第2項
    、第161條第1項分別定有明文。又刑事訴訟法第301條第1項
    規定：「不能證明被告犯罪或其行為不罰者，應諭知無罪之
    判決」。因此檢察官對於起訴之犯罪事實，應負提出證據及
    說服之實質舉證責任，倘所提出之證據，不足為被告有罪之
    積極證明，或其指出證明之方法，無從說服法院以形成被告
    有罪之心證，基於無罪推定之原則，自應為被告無罪判決之
    諭知，已如前述，經查：
    (一)94年1月13日19時1分40秒至94年1月13日19時2分2秒，由
      乙○○（代號A）0000000000 號電話撥至甲○○（代號B
      ）0000000000號通話內容為：「A ：喂。」「B：小琪要
      一仟元。」「A：我馬上到。」（譯文見94年他字第866號
      卷第37頁，此部分未據檢察官起訴）。甲○○雖於警詢時
      供承上開通話內容係指「小琪要向乙○○購買1000元海洛
      因毒品」（見94年偵字第3103號偵查卷第26頁）；被告甲○○於94年2月3日偵查時具結後供稱：「有個叫小琪的女
      子打電話給我，叫我向乙○○買1000元安非他命，我就帶
      他去找乙○○買」等語（見94年偵字第3103號偵查卷第10
      3頁）。惟經原審勘驗被告甲○○94年2月3日偵訊光碟，
      發現偵訊筆錄之記載較為簡略，而細就被告甲○○該次偵
      訊時所作之陳述，其係表示小莊、小娟、小琪去找共同被
      告乙○○，帶上去，伊人就走了，不知道共同被告乙○○
      賣什麼，他們是講要買4片CD及1片錄音帶等語（勘驗筆錄
      見原審卷二第119頁至第137頁）。被告甲○○並未承認有
      帶人去向被告乙○○買毒品等情。另被告於94年2月17日
      檢訊時，亦否認與被告乙○○共同販賣毒品（見94年偵字
      第3103號偵查卷第156頁至第159頁）；於原審審理時並稱
      ：「（你在偵查中說，有一個叫小琪的人打電話給你，叫
      你向乙○○買壹仟元的安非他命，你就帶他去找乙○○買
      毒品？是否實在？）我是說知道乙○○有在用。」等語（
      見原審卷三第70頁）。被告甲○○於檢訊、原審均否認有
      帶人去向乙○○購買毒品等情。故難單憑被告甲○○曾於
      警詢時供稱94年1月13日19時1分40秒至94年1月13日19時2
      分2秒，由乙○○（代號A）0000000000號電話撥至甲○○
      （代號B）0000000000號通話內容，係指「小琪要向乙○○購買1000元海洛因毒品」等語，即認定被告甲○○有為
      本件共同販賣第一級毒品海洛因之犯行。且譯文中所稱「
      小琪」究屬何人？是否確有交易情形，從卷內資料並無從
      查知，檢察官就此部分亦未起訴或追加起訴，此部分應由
      檢察官另行處理，併予敘明。
    (二)93年12月29日15時28分43秒至93年12月29日15時29分40秒
      ，由隋森宇（代號A）0000000000號電話撥至乙○○（由
      甲○○代接）（代號B）0000000000號通話內容為：「A：
      喂。」「B：阿森，我是阿榮，小么（即被告乙○○）在
      睡覺。」「A：你跟他講，昨天我跟他講的怎樣，問看看
      人家硬的要一毛，看他有沒有。」「B：有。」「A：那我
      曉得。」「B：那你現在要過來。」「A：我要先跟那個拿
      錢」「B：好，在一樓」「A：我知道」（譯文見94年他字
      第866號卷第56頁）。惟共同被告乙○○於原審審理時稱
      被告甲○○並無幫忙運送毒品等語，且依乙○○警詢所述
      因隋森宇是其堂兄，平時係免費提供毒品給他吸食，是縱
      有交付毒品，亦難認有營利之情事；又隋森宇於警詢時則
      否認有販賣或交易毒品之情事（見94年2月3日第1次警詢
      筆錄，94偵3103號偵查卷第49至52頁），而隋森宇嗣經傳
      喚、拘提不到，亦無法對其行對質詰問，故仍無法以此監
      聽通話內容為被告甲○○不利之認定。另公訴人指稱上開
      監聽譯文中0000000000號行動電話為何人所有，原審未予
      查明；且隋森宇另尚有3次電話錄音，又有2萬3000元之巨
      額交易記錄，足認被告甲○○與乙○○有共同販賣毒品之
      意思及行為云云，然從上開監聽譯文可知隋森宇撥打電話
      係要找乙○○等情無誤，才要甲○○代為轉告，可知上開
      監聽譯文中0000000000號行動電話，應屬被告乙○○平日
      與隋森宇聯絡所用；另隋森宇另尚有3次電話錄音，又有2
      萬3000元之巨額交易記錄，惟均未具體指明販賣對象，難
      以單憑交易紀錄即認定被告甲○○有共同販賣毒品之犯行
      。而公訴人指稱：被告甲○○與被告乙○○職業相近、並
      曾住在一起，行往密切，被告甲○○應知被告乙○○有販
      賣毒品之犯行云云，更僅屬公訴人之推測，復查無其他積
      極證據，可認被告甲○○確有共同販賣第1、2級毒品供人
      施用之犯行，揆諸前開法條及判例意旨，原審以不能證明
      被告甲○○犯罪，而諭知被告甲○○無罪之判決，於法並
      無不合。
    (三)至於公訴人指稱原審以丙○○、龔絢莞之陳述亦未能證明
      被告甲○○有販賣毒品等情，作為認定被告甲○○並無販
      賣毒品之理由部分。查原審僅在說明依被告、證人等供述
      證據均無法證明被告甲○○有販賣毒品之犯行，而以證人
      丙○○、龔絢莞之陳述為其例示，並非以其作為主要認定
      之依據；且縱不以丙○○、龔絢莞之陳述為認定依據，亦
      查無積極證據，足認被告甲○○確有共同販賣第1、2級毒
      品供人施用之犯行，公訴人此部分上訴意旨，亦無理由。
    (四)綜上所述，公訴人就被告甲○○部分，提起上訴，均無理
      由，應予以駁回。
據上論斷，應依刑事訴訟法第368條、第369條第1項前段、第364
條、第299條第1項前段，毒品危害防制條例第4條第1項、第18條
第1項前段、第19條第1項，刑法第2條、第11條前段，行為時刑
法第28條、第56條，判決如主文。
本案經檢察官周誠南到庭執行職務。
中    華    民    國    97    年    3     月    5     日
                  刑事第四庭  審判長法  官  沈宜生
                                    法  官  陳國文
                                    法  官  周煙平
以上正本與原本無異。
如不服本判決，應於收受送達後十日內向本院提出上訴書狀，其
未敘述上訴之理由者並得於提起上訴後十日內向本院補提理由書
（均須按他造當事人之人數附繕本）。
                                    書記官  陳雅加
中    華    民    國    97    年    3     月    10    日
附錄：本案論罪科刑法條全文
毒品危害防制條例第4條
製造、運輸、販賣第一級毒品者，處死刑或無期徒刑；處無期徒
刑者，得併科新臺幣一千萬元以下罰金。
製造、運輸、販賣第二級毒品者，處無期徒刑或七年以上有期徒
刑，得併科新臺幣七百萬元以下罰金。
製造、運輸、販賣第三級毒品者，處五年以上有期徒刑，得併科
新臺幣五百萬元以下罰金。
製造、運輸、販賣第四級毒品者，處三年以上十年以下有期徒刑
，得併科新臺幣三百萬元以下罰金。
製造、運輸、販賣專供製造或施用毒品之器具者，處一年以上七
年以下有期徒刑，得併科新臺幣一百萬元以下罰金。
前五項之未遂犯罰之。


司法院資訊處製作；財團法人民間司法改革基金會備份。
